臺灣苗栗地方法院刑事判決　　　　　　　 99年度訴字第910號
　　　　　　　　　　　　　　　　　　　 100年度訴字第63號
公　訴　人　臺灣苗栗地方法院檢察署檢察官
被　　　告　黃世豪
　　　　　　吉玲瑤
　　　　　　王國軒
　　　　　　范振偉
上4 人共同
指定辯護人　本院公設辯護人蔡文亮
上列被告因違反毒品危害防制條例案件，經檢察官提起公訴（99
年度偵字第6311、6312、6314、6358、6403、6475、6492號、1
00年度偵字第83、84、85號），本院判決如下：
    主    文
黃世豪犯如附表一、二所示之各罪，各處如附表一、二所示之刑
（含主刑及從刑）。主刑部分應執行有期徒刑拾伍年捌月。
吉玲瑤犯如附表三、四所示之各罪，各處如附表三、四所示之刑
（含主刑及從刑）。主刑部分應執行有期徒刑拾年。
王國軒犯如附表五、六所示之各罪，各處如附表五、六所示之刑
（含主刑及從刑）。主刑部分應執行有期徒刑拾貳年。
范振偉犯如附表七、八所示之各罪，各處如附表七、八所示之刑
（含主刑及從刑）。主刑部分應執行有期徒刑柒年捌月。
    犯罪事實
一、黃世豪意圖營利，分別基於販賣第一級毒品海洛因及第二級
    毒品安非他命之犯意，而各於附表一、二所示之時間、地點
    ，以附表一、二所示之方式、經過、數量及價格，販賣海洛
    因、安非他命予附表一、二所示之人，合計販賣毒品所得金
    額如附表一、二所示。
二、吉玲瑤意圖營利，分別基於販賣第一級毒品海洛因及第二級
    毒品安非他命之犯意，而各於附表三、四所示之時間、地點
    ，以附表三、四所示之方式、經過、數量及價格，販賣海洛
    因、安非他命予附表三、四所示之人，合計販賣毒品所得金
    額如附表三、四所示。
三、王國軒意圖營利，分別基於販賣第一級毒品海洛因及第二級
    毒品安非他命之犯意，而各於附表五、六所示之時間、地點
    ，以附表五、六所示之方式、經過、數量及價格，販賣海洛
    因、安非他命予附表五、六所示之人，合計販賣毒品所得金
    額如附表五、六所示。
四、范振偉意圖營利，分別基於販賣第一級毒品海洛因及第二級
    毒品安非他命之犯意，而各於附表七、八所示之時間、地點
    ，以附表七、八所示之方式、經過、數量及價格，販賣海洛
    因、安非他命予附表七、八所示之人，合計販賣毒品所得金
    額如附表七、八所示。
五、案經臺灣苗栗地方法院檢察署檢察官指揮苗栗縣警察局竹南
    分局，及苗栗縣警察局頭份分局報請該署檢察官偵查起訴。
    理    由
壹、程序部分：
一、按被告以外之人於審判外之陳述，雖不符第159 條之1 至第
    159 條之4 之規定，而經當事人於審判程序同意作為證據，
    法院審酌該言詞陳述或書面陳述作成時之情況，認為適當者
    ，亦得為證據；當事人、代理人或辯護人於法院調查證據時
    ，知有第159 條第1 項不得為證據之情形，而未於言詞辯論
    終結前聲明異議者，視為有前項之同意，刑事訴訟法第159
    條之5 定有明文；又當事人同意或有同條第2 項依法視為同
    意某項傳聞證據作為證據使用者，實質上即表示有反對詰問
    權之當事人已放棄其反對詰問權，如法院認為適當，不論該
    傳聞證據是否具備刑事訴訟法第159 條之1 至第159 條之4
    所定情形，均容許作為證據（最高法院97年台上字第6715號
    判決意旨照）。經查：本件下列所引被告以外之人之審判
    外陳述（含言詞及書面陳述），本院於審理中均一一踐行「
    告以要旨」程序，而檢察官、被告及辯護人在知悉上開證據
    係審判外陳述之情形下，對於各該審判外之陳述，均分別表
    示「同意有證據能力」、「沒有意見」，並未於言詞辯論終
    結前就證據能力聲明異議（見910 號本院卷第148 至176 頁
    ）；而本院審酌該等陳述作成時之情況，認為其證據之取得
    過程並無瑕疵，且與待證事實具有關連性，證明力非明顯過
    低，而具適當性，是自有證據能力。
二、又國家基於犯罪偵查之目的，對被告或犯罪嫌疑人進行通訊
    監察，乃係以監控與過濾受監察人通訊內容之方式，蒐集對
    其有關之紀錄，並將該紀錄予以查扣，作為認定犯罪與否之
    證據，屬於刑事訴訟上強制處分之一種。而監聽係通訊保障
    及監察法第13條第1 項所定通訊監察方法之一，司法警察機
    關依法定程序執行監聽取得之錄音，係以錄音設備之機械作
    用，真實保存當時通訊之內容，如通訊一方為受監察人，司
    法警察在監聽中蒐集所得之通訊者對話，而其通話本身即係
    被告進行犯罪中構成犯罪事實之部分內容，則依前開說明，
    自與所謂「審判外之陳述」無涉，應不受傳聞法則之規範，
    當然具有證據能力。至司法警察依據監聽錄音結果予以翻譯
    而製作之監聽（或稱通訊監察）譯文，屬於文書證據之一種
    ，於被告或訴訟關係人對其譯文之真實性發生爭執或有所懷
    疑時，法院固應依刑事訴訟法第165 條之1 第2 項規定，以
    適當之設備，顯示該監聽錄音帶之聲音，以踐行調查證據之
    程序，俾確認該錄音聲音是否為通訊者本人及其內容與監聽
    譯文之記載是否相符，或以傳喚相關通訊者等方法為證據調
    查。倘被告或訴訟關係人對該通訊監察譯文之真實性並不爭
    執，即無勘驗辨認其錄音聲音之調查必要性，法院於審判期
    日如已踐行提示監聽譯文供當事人辨認或告以要旨，使其表
    示意見等程序並為辯論者，其所為之訴訟程序即無不合（最
    高法院99年台上字第2933號判決意旨照）。本件對被告等
    人（含共同被告莊順安）使用之門號0000000000、00000000
    00、0000000000、0000000000、0000000000號所實施之通訊
    監察，係臺灣苗栗地方法院檢察署檢察官依通訊保障及監察
    法向本院聲請核准實施，有本院99年聲監字第297 、315 、
    328 、343 號通訊監察書、99年聲監續字第327 號通訊監察
    書、本院通訊監察書電話附表（見6403號偵卷第37至39頁、
    655 號他卷(一)第22至30頁），屬合法監聽，而本件司法警察
    機關依法定程序執行監聽取得之錄音，因其通訊者對話本身
    即係被告等進行犯罪中構成犯罪事實之部分內容，是依上開
    說明，自不受傳聞法則之規範，當然具有證據能力。又本件
    經司法警察依據上開監聽錄音結果予以翻譯而製作之各該監
    聽譯文，檢察官、被告及辯護人對各該監聽譯文之真實性均
    不爭執，且本院復已於審判期日向當事人、辯護人提示卷附
    相關之監聽譯文並告以要旨，使其表示意見等程序並為辯論
    ，則揆之上開說明，各該監聽譯文自均得作為本案判斷之依
    據。
貳、實體部分：
一、認定事實：
  (一)認定犯罪事實所憑之證據及理由：
    經查，上開犯罪事實，業據被告黃世豪、吉玲瑤、王國軒及
    范振偉於警詢、偵查及本院中之坦承不諱（黃世豪部分，
    見6312號偵卷第16至26、125 至132 、134 至135 、142 至
    143 頁、6475號偵卷第75至79頁、928 號他卷(二)第255 至25
    8 頁、86號偵卷第68頁背面至70頁背面、910 號本院卷第65
    至73、137 至143 、146 至172 頁；吉玲瑤部分，見6312
    號偵卷第29至38頁、6311號偵卷第114 至119 、123 至124
    頁、6475號偵卷第70至74頁、928 號他卷(二)第226 至228 、
    237 至239 頁、86號偵卷第70頁背面至71頁、910 號本院卷
    第65至73、137 至143 、146 至170 頁；王國軒部分，見
    6358號偵卷第20至33、122 至124 、127 至129 頁、6475號
    偵卷第80至87頁、6403號偵卷第124 至126 頁、928 號他卷
    (二)第235 至237 、239 頁、86號偵卷第69頁及其背面、71
    頁、910 號本院卷第65至73、137 至143 、146 至171 頁；
    范振偉部分，見84號偵卷第51至69頁、6314號偵卷第79至
    84、88至89頁、6403號偵卷第129 至131 、139 至140 頁、
    86號偵卷第71頁及其背面、910 號本院卷第66至73、138 至
    143 、147 至171 頁），並有下列證據足資佐證：
  1.證人即共同被告莊順安於警詢、偵查及本院中之證述（見65
    07號偵卷第14至25、118 至120 頁、86號偵卷第12至20、71
    頁背面至72頁、6403號偵卷第17至31、115 至116 、122 至
    124 、140 至141 頁、910 號本院卷第43至45、66至73、92
    至106 頁）。
  2.證人即共同被告范朝棠於警詢、偵查中之證述（見6312號偵
    卷第146 至155 、163 至165 頁）。
  3.證人蔡文謙於警詢、偵查中之證述（見6403號偵卷第65至80
    、104 至107 頁）。
  4.證人陳宏任於警詢、偵查中之證述（見6475號偵卷第181 至
    193 頁、6403號偵卷第92至94頁）。
  5.證人吳彥宏於警詢、偵查中之證述（見6507號偵卷第26至30
    、112 至113 頁、6358號偵卷第93至96頁、655 號他卷(一)第
    91至97頁）。
  6.證人溫宜樺於警詢、偵查中之證述（見6358號偵卷第100 至
    105 頁、655 號他卷(二)第25至29頁）。
  7.證人黃寶冬於警詢、偵查中之證述（見6312號偵卷第77至82
    頁、655 號他卷(一)第113 至119 頁）。
  8.證人莊家旺於警詢、偵查中之證述（見6312號偵卷第91至99
    頁、655 號他卷(一)第71至76頁）。
  9.證人張文團於警詢、偵查中之證述（見655 號他卷(一)第32至
    33、36至39頁）。
  10.證人葉全盛於警詢、偵查中之證述（見6312號偵卷第104 至
    112 頁、655 號他卷(一)第141 至143 頁）。
  11.證人葉春華於警詢、偵查中之證述（見84號偵卷第80至89頁
    、86號偵卷第68頁及其背面）。
  12.莊順安使用之門號0000000000號監聽譯文（見6403號偵卷第
    32、82頁）。
  13.莊順安、王國軒使用之門號0000000000號監聽譯文（見86號
    偵卷第33至34頁、6312號偵卷第72至76、84、116 、160 至
    161 頁、84號偵卷第72頁、6358號偵卷第38至52、73至77、
    97、108 頁）。
  14.黃世豪、吉玲瑤使用之門號0000000000號監聽譯文（見6403
    號偵卷第33至34頁）。
  15.黃世豪、吉玲瑤使用之門號0000000000號監聽譯文（見86號
    偵卷第32頁、6312號偵卷第50至59、158 頁背面至159 頁背
    面、84號偵卷第73至78頁）。
  16.黃世豪、吉玲瑤使用之門號0000000000號監聽譯文（見6312
    號偵卷第39至49、83、85至86、102 至103 、157 至158 頁
    、6358號偵卷第78頁）。
  17.陳宏任持有之門號0000000000號Anycall 廠牌行動電話通聯
    紀錄照片2 張（見928 號他卷(一)第173 頁）。
  18.本院99年聲監字第297 、315 、328 、343 號通訊監察書、
    99年聲監續字第327 號通訊監察書、本院通訊監察書電話附
    表（見6403號偵卷第37至39頁、655 號他卷(一)第22至30頁）
    。
  19.苗栗縣警察局竹南分局扣押筆錄、苗栗縣警察局竹南分局扣
    押物品（清冊）目錄表（莊順安所有之NOKIA 行動電話【黑
    】1 支【含門號0000000000號SIM 卡1 張】）、苗栗縣警察
    局竹南分局扣押物品收據（見6403號偵卷第48至53頁、本院
    910 號卷第63、90頁）。
  20.苗栗縣警察局頭份分局扣押筆錄、苗栗縣警察局頭份分局扣
    押物品目錄表（莊順安所有之Sony Erisson行動電話1 支【
    含門號0000000000號SIM 卡1 張】、UTEC行動電話1 支【含
    門號0000000000及0000000000 SIM卡各1 張】）、苗栗縣警
    察局頭份分局扣押物品收據（見6507號偵卷第55至59頁）。
  苗栗縣警察局頭份分局搜索扣押筆錄、苗栗縣警察局頭份分
    局扣押物品收據、苗栗縣警察局頭份分局扣押物品清單（黃
    世豪所有之海洛因3 包【含袋重1.25公克】、安非他命1 包
    【含袋重0.95公克】、面額100 元鈔票便條紙21張、面額20
    0 元鈔票便條紙14張、面額500 元鈔票便條紙29張、面額10
    00元鈔票便條紙29張、面額2000元鈔票便條紙26張、分裝袋
    10包【每包100 個】、毒品器具【葡萄糖罐、磅秤、安非他
    命吸食器】各1 個）、法務部調查局濫用藥物實驗室99年12
    月14日調科壹字第09923028040 號及同日調科壹字第099230
    28050 號鑑定書各1 份（見6312號偵卷第167 至170 、172
    至176 頁）。
  同意書、苗栗縣警察局頭份分局扣押筆錄、苗栗縣警察局頭
    份分局扣押物品收據、苗栗縣警察局頭份分局扣押物品目錄
    表（范振偉所有之海洛因1 包【毛重0.71公克】、面額1000
    元鈔票便條紙1 張）、本院99年聲搜字第910 號搜索票、苗
    栗縣警察局頭份分局搜索筆錄、苗栗縣警察局頭份分局無應
    扣押之物證明書、苗栗縣警察局頭份分局查獲嫌疑人涉嫌毒
    品危害防制條例毒品初步鑑驗報告單、採證照片6 張、苗栗
    縣警察局頭份分局扣押物品清單（見6314號偵卷第53至64、
    67至69、113 至114 頁）。
  (二)綜上所述，上開卷證資料均互核相符，是應足認被告黃世豪
    、吉玲瑤、王國軒及范振偉之自白與事實相符。本件事證明
    確，被告等人之犯行堪以認定，應依法論科。
二、論罪科刑：
  (一)罪名：
    核被告黃世豪、吉玲瑤、王國軒及范振偉所為（詳如附表一
    至八所示），均分別係犯毒品危害防制條例第4 條第1 項、
    第2 項之販賣第一、二級毒品罪。其等分別為供販賣而各持
    有第一、二級毒品之低度行為，各為販賣第一、二級毒品之
    高度行為所吸收，均不另論罪。
  (二)共同正犯：
    被告黃世豪、吉玲瑤、王國軒及范振偉間，分別就附表一至
    八備註欄所示為共同正犯部分，有犯意聯絡及行為分擔，應
    論以共同正犯。
  (三)罪數：
    被告黃世豪、吉玲瑤、王國軒分別就附表一、三、五備註欄
    所示為一行為同時販賣海洛因及安非他命部分，係各以販賣
    之一行為，同時觸犯販賣第一、二級毒品罪，為想像競合犯
    ，依刑法第55條前段之規定，應從較重之販賣第一級毒品罪
    處斷。至其餘被告黃世豪、吉玲瑤、王國軒及范振偉分別所
    犯附表一至八所示之數罪間，犯意各別，行為互殊，應予分
    論併罰。
  (四)供出毒品來源減輕其刑：
    按犯第4 條至第8 條、第10條或第11條之罪，供出毒品來源
    ，因而查獲其他正犯或共犯者，減輕或免除其刑，毒品危害
    防制條例第17條第1 項定有明文。本件被告黃世豪犯如附表
    一、二所示之販賣第一、二級毒品之各罪後，於偵查中供出
    其毒品來源，並因其供述而查獲販賣、運輸毒品之正犯，此
    有被告黃世豪於偵查中之供述及本案之起訴書在卷可憑（見
    6312 號 偵卷第131 頁以下、本院100 年度訴字第63號卷第
    10頁），是自應各依毒品危害防制條例第17條第1 項之規定
    ，減輕其刑。
  (五)自白減輕其刑：
    又犯第4 條至第8 條之罪於偵查及審判中均自白者，減輕其
    刑，毒品危害防制條例第17條第2 項定有明文。本件被告黃
    世豪、吉玲瑤、王國軒及范振偉分別犯如附表一至八所示之
    販賣第一、二級毒品之各罪後，於本案偵查及審判中均自白
    犯行，有各該偵訊、準備程序及審判程序筆錄在卷可憑，是
    自應各依毒品危害防制條例第17條第2 項之規定，減輕其刑
    。
  (六)酌量減輕其刑：
    本件被告吉玲瑤、王國軒及范振偉分別犯如附表三、五、七
    所示之販賣第一級毒品罪部分，販賣毒品之對象、次數非鉅
    ，獲取之利益亦非龐大，相較於其他大盤、中盤販賣者而言
    ，惡性較輕，且其等犯後復始終坦承犯行，頗具悔意，是本
    院認其等依上開規定減輕其刑後，縱然量處最低本刑（有期
    徒刑15年），客觀上非無引起一般人同情之處，尚屬可堪憫
    恕，爰各依刑法第59條之規定，對被告吉玲瑤、王國軒及范
    振偉分別犯如附表三、五、七所示之各罪酌量減輕其刑，使
    輕重得宜，罰當其罪，俾符罪刑相當原則。至其等分別犯如
    附表四、六、八所示之販賣第二級毒品部分，因依上開規定
    減輕其刑後，已難認有縱科以最低度刑仍嫌過重之情形，是
    此部分尚無適用刑法第59條規定酌減其刑之餘地，併此敘明
    。被告黃世豪、吉玲瑤、王國軒及范振偉分別所犯如附表一
    、二、三、五、七所示之各罪，並依法遞減。
  (七)量刑：
    爰審酌被告黃世豪、吉玲瑤、王國軒及范振偉分別如附表一
    至八所示販賣毒品之對象、次數非鉅，獲取之利益亦非龐大
    ，相較於其他大盤、中盤販賣者而言，惡性較輕，且其等犯
    後復始終坦承犯行，勇於為己身犯行承擔罪責，態度尚佳，
    頗具悔意，並節省有限之司法資源，故本院特分別量處被告
    黃世豪、吉玲瑤、王國軒及范振偉較輕之刑，以鼓勵其等自
    新；另併參其等素行（有臺灣高等法院被告前案紀錄表在卷
    可稽）、犯罪之動機、手段、目的、智識程度、所生之損害
    、參與犯罪之程度（共同正犯部分），及公訴人請求分別定
    被告黃世豪、吉玲瑤、王國軒及范振偉之應執行刑為有期徒
    刑16、14、13、8 年等一切情狀，分別量處如主文所示之刑
    ，並定其等應執行之刑。
  (八)沒收：
  1.扣案如附表九(一)編號1 至3 所示之物，分別係共同正犯莊順
    安所有（指如附表五編號5 所示被告王國軒共同販賣第一級
    毒品部分）及被告黃世豪所有供本件犯罪所用之物，均應依
    毒品危害防制條例第19條第1 項之規定，宣告沒收。
  2.扣案如附表九(一)編號4 至9 所示之物，均係被告黃世豪所有
    預備包裝毒品供販賣所用之物，均應依刑法第38條第1 項第
    2款之規定，宣告沒收。
  3.未扣案如附表十(一)所示之物，分別係被告黃世豪、吉玲瑤及
    王國軒所有供本件犯罪所用之物，均應依毒品危害防制條例
    第19條第1 項之規定，宣告沒收（共同正犯部分，宣告連帶
    沒收），如全部或一部不能沒收時，追徵其價額（共同正犯
    部分，宣告連帶追徵其價額）。
  4.未扣案如附表一至八所示之販賣毒品所得，均應依毒品危害
    防制條例第19條第1 項之規定，宣告沒收（共同正犯部分，
    宣告連帶沒收），如全部或一部不能沒收時，以其財產抵償
    之（共同正犯部分，宣告以其等財產連帶抵償之）。
  5.扣案如附表九(二)、十(二)所示之物，分別有如附表九(二)、十(二)
    所示依法不得宣告沒收之理由，爰均不予宣告沒收，併此敘
    明。
參、應適用之法律：
    據上論斷，應依刑事訴訟法第299 條第1 項前段，毒品危害
    防制條例第4 條第1 項、第2 項、第17條第1 項、第2 項、
    第19條第1 項，刑法第11條、第55條前段、第59條、第51條
    第5 款、第38條第1 項第2 款，判決如主文。
本案經檢察官張文傑到庭執行職務。
中    華    民    國   100    年    3     月    29    日
                  刑事第一庭    審判長法  官   林信旭
                                      法  官   林卉聆
                                      法  官   林大為
以上正本證明與原本無異。
如不服本判決應於收受判決後10日內向本院提出上訴書狀，並應
敘述具體理由。其未敘述上訴理由者，應於上訴期間屆滿後20日
內向本院補提理由書( 均須按他造當事人之人數附繕本) 「切勿
逕送上級法院」。
                                      書記官   高雙全
中    華    民    國   100    年    3     月    29    日
附錄論罪科刑法條：
毒品危害防制條例第4 條第1 項、第2 項
製造、運輸、販賣第一級毒品者，處死刑或無期徒刑；處無期徒
刑者，得併科新臺幣 2 千萬元以下罰金。
製造、運輸、販賣第二級毒品者，處無期徒刑或 7 年以上有期
徒刑，得併科新臺幣 1 千萬元以下罰金。
附表一（黃世豪販賣第一級毒品海洛因部分）：
┌──┬────┬──────┬──────┬────────┬───┬─────┬───────┐
│編號│販賣對象│販賣時間    │地點        │販賣方式、經過  │數量  │價格      │罪刑（含主刑及│
│    │        │（民國）    │            │                │      │（新臺幣）│從刑）        │
├──┼────┼──────┼──────┼────────┼───┼─────┼───────┤
│1   │黃寶冬  │99年9 月17│苗栗縣竹南鎮│黃世豪與王國軒共│1 包  │500元     │黃世豪共同販賣│
│    │（合併審│  日上午8 時│照南國小門口│同基於販賣第一級│      │          │第一級毒品，處│
│    │ 理）   │  許        │            │毒品海洛因之犯意│      │          │有期徒刑捌年。│
│    │        │            │            │，於黃寶冬以門號│      │          │扣案之附表九（│
│    │        │            │            │0000000000號行動│      │          │一）編號二至九│
│    │        │            │            │電話撥打黃世豪門│      │          │所示之物均沒收│
│    │        │            │            │號0000000000號行│      │          │。未扣案之附表│
│    │        │            │            │動電話聯繫毒品交│      │          │十（一）編號二│
│    │        │            │            │易事項後，黃世豪│      │          │所示之物與王國│
│    │        │            │            │即指派王國軒前往│      │          │軒連帶沒收，如│
│    │        │            │            │交易，嗣後2 人交│      │          │全部或一部不能│
│    │        │            │            │易成功          │      │          │沒收時，連帶追│
│    │        │            │            ├────────┤      │          │徵其價額。未扣│
│    │        │            │            │備註：          │      │          │案之販賣毒品所│
│    │        │            │            │黃世豪、王國軒為│      │          │得新臺幣伍佰元│
│    │        │            │            │共同正犯        │      │          │與王國軒連帶沒│
│    │        │            │            │                │      │          │收，如全部或一│
│    │        │            │            │                │      │          │部不能沒收時，│
│    │        │            │            │                │      │          │以其等財產連帶│
│    │        │            │            │                │      │          │抵償之。      │
│    │        ├──────┼──────┼────────┼───┼─────┼───────┤
│    │        │99年10月1 │苗栗縣竹南鎮│黃世豪與王國軒共│1 包  │500元     │黃世豪共同販賣│
│    │        │  日下午5 時│光復路地下道│同基於販賣第一級│      │          │第一級毒品，處│
│    │        │  20分許    │往頭份出口處│毒品海洛因之犯意│      │          │有期徒刑捌年。│
│    │        │            │            │，於黃寶冬以門號│      │          │扣案之附表九（│
│    │        │            │            │0000000000號行動│      │          │一）編號二至九│
│    │        │            │            │電話撥打黃世豪門│      │          │所示之物均沒收│
│    │        │            │            │號0000000000號行│      │          │。未扣案之附表│
│    │        │            │            │動電話聯繫毒品交│      │          │十（一）編號二│
│    │        │            │            │易事項後，黃世豪│      │          │所示之物與王國│
│    │        │            │            │即指派王國軒前往│      │          │軒連帶沒收，如│
│    │        │            │            │交易，嗣後2 人交│      │          │全部或一部不能│
│    │        │            │            │易成功          │      │          │沒收時，連帶追│
│    │        │            │            ├────────┤      │          │徵其價額。未扣│
│    │        │            │            │備註：          │      │          │案之販賣毒品所│
│    │        │            │            │黃世豪、王國軒為│      │          │得新臺幣伍佰元│
│    │        │            │            │共同正犯        │      │          │與王國軒連帶沒│
│    │        │            │            │                │      │          │收，如全部或一│
│    │        │            │            │                │      │          │部不能沒收時，│
│    │        │            │            │                │      │          │以其等財產連帶│
│    │        │            │            │                │      │          │抵償之。      │
│    │        ├──────┼──────┼────────┼───┼─────┼───────┤
│    │        │99年10月2 │苗栗縣竹南鎮│黃世豪與吉玲瑤共│1 包  │500元     │黃世豪共同販賣│
│    │        │  日上午5 時│龍山路上7-11│同基於販賣第一級│      │          │第一級毒品，處│
│    │        │  許        │便利商店前  │毒品海洛因之犯意│      │          │有期徒刑捌年。│
│    │        │            │            │，於黃寶冬以門號│      │          │扣案之附表九（│
│    │        │            │            │0000000000號行動│      │          │一）編號二至九│
│    │        │            │            │電話撥打黃世豪、│      │          │所示之物均沒收│
│    │        │            │            │吉玲瑤門號098843│      │          │。未扣案之附表│
│    │        │            │            │3990號行動電話聯│      │          │十（一）編號二│
│    │        │            │            │繫毒品交易事項後│      │          │所示之物與吉玲│
│    │        │            │            │，由黃世豪前往交│      │          │瑤連帶沒收，如│
│    │        │            │            │易，嗣後2 人交易│      │          │全部或一部不能│
│    │        │            │            │成功            │      │          │沒收時，連帶追│
│    │        │            │            ├────────┤      │          │徵其價額。未扣│
│    │        │            │            │備註：          │      │          │案之販賣毒品所│
│    │        │            │            │黃世豪、吉玲瑤為│      │          │得新臺幣伍佰元│
│    │        │            │            │共同正犯        │      │          │與吉玲瑤連帶沒│
│    │        │            │            │                │      │          │收，如全部或一│
│    │        │            │            │                │      │          │部不能沒收時，│
│    │        │            │            │                │      │          │以其等財產連帶│
│    │        │            │            │                │      │          │抵償之。      │
│    │        ├──────┼──────┼────────┼───┼─────┼───────┤
│    │        │99年10月4 │苗栗縣竹南鎮│黃世豪與吉玲瑤共│1 包  │500元     │黃世豪共同販賣│
│    │        │  日晚間11時│光復路旁鐵道│同基於販賣第一級│      │          │第一級毒品，處│
│    │        │  30分許    │邊          │毒品海洛因之犯意│      │          │有期徒刑捌年。│
│    │        │            │            │，於黃寶冬以門號│      │          │扣案之附表九（│
│    │        │            │            │0000000000號行動│      │          │一）編號二至九│
│    │        │            │            │電話撥打黃世豪、│      │          │所示之物均沒收│
│    │        │            │            │吉玲瑤門號098843│      │          │。未扣案之附表│
│    │        │            │            │3990號行動電話聯│      │          │十（一）編號二│
│    │        │            │            │繫毒品交易事項後│      │          │所示之物與吉玲│
│    │        │            │            │，由黃世豪前往交│      │          │瑤連帶沒收，如│
│    │        │            │            │易，嗣後2 人交易│      │          │全部或一部不能│
│    │        │            │            │成功            │      │          │沒收時，連帶追│
│    │        │            │            ├────────┤      │          │徵其價額。未扣│
│    │        │            │            │備註：          │      │          │案之販賣毒品所│
│    │        │            │            │黃世豪、吉玲瑤為│      │          │得新臺幣伍佰元│
│    │        │            │            │共同正犯        │      │          │與吉玲瑤連帶沒│
│    │        │            │            │                │      │          │收，如全部或一│
│    │        │            │            │                │      │          │部不能沒收時，│
│    │        │            │            │                │      │          │以其等財產連帶│
│    │        │            │            │                │      │          │抵償之。      │
│    │        ├──────┼──────┼────────┼───┼─────┼───────┤
│    │        │99年10月18│苗栗縣頭份鎮│黃世豪與王國軒共│1 包  │500元     │黃世豪共同販賣│
│    │        │  日上午11時│中山路大土地│同基於販賣第一級│      │          │第一級毒品，處│
│    │        │  30分許    │公廟的巷子  │毒品海洛因之犯意│      │          │有期徒刑捌年。│
│    │        │            │            │，於王國軒以門號│      │          │扣案之附表九（│
│    │        │            │            │0000000000號行動│      │          │一）編號二至九│
│    │        │            │            │電話撥打黃寶冬門│      │          │所示之物均沒收│
│    │        │            │            │號0000000000號行│      │          │。未扣案之販賣│
│    │        │            │            │動電話聯繫毒品交│      │          │毒品所得新臺幣│
│    │        │            │            │易事項後，王國軒│      │          │伍佰元與王國軒│
│    │        │            │            │向黃世豪拿取毒品│      │          │連帶沒收，如全│
│    │        │            │            │後前往交易，嗣後│      │          │部或一部不能沒│
│    │        │            │            │2 人交易成功    │      │          │收時，以其等財│
│    │        │            │            ├────────┤      │          │產連帶抵償之。│
│    │        │            │            │備註：          │      │          │              │
│    │        │            │            │黃世豪、王國軒為│      │          │              │
│    │        │            │            │共同正犯        │      │          │              │
│    │        ├──────┼──────┼────────┼───┼─────┼───────┤
│    │        │99年11月14│苗栗縣頭份鎮│黃世豪與王國軒共│1 包  │500元     │黃世豪共同販賣│
│    │        │  日晚間6 時│和平路174 號│同基於販賣第一級│      │          │第一級毒品，處│
│    │        │  30分許    │前          │毒品海洛因之犯意│      │          │有期徒刑捌年。│
│    │        │            │            │，於黃寶冬向王國│      │          │扣案之附表九（│
│    │        │            │            │軒聯繫毒品交易事│      │          │一）編號二至九│
│    │        │            │            │項後，由王國軒前│      │          │所示之物均沒收│
│    │        │            │            │往交易，嗣後2 人│      │          │。未扣案之販賣│
│    │        │            │            │交易成功        │      │          │毒品所得新臺幣│
│    │        │            │            ├────────┤      │          │伍佰元與王國軒│
│    │        │            │            │備註：          │      │          │連帶沒收，如全│
│    │        │            │            │黃世豪、王國軒為│      │          │部或一部不能沒│
│    │        │            │            │共同正犯        │      │          │收時，以其等財│
│    │        │            │            │                │      │          │產連帶抵償之。│
├──┼────┼──────┼──────┼────────┼───┼─────┼───────┤
│2   │范朝棠  │99年9 月20│苗栗縣頭份鎮│黃世豪與吉玲瑤共│約0.8 │6,000元   │黃世豪共同販賣│
│    │（合併審│  日下午4 時│中山路與日新│同基於販賣第一級│公克1 │          │第一級毒品，處│
│    │理）    │  30分許    │街口        │毒品海洛因之犯意│包    │          │有期徒刑捌年。│
│    │        │            │            │，於范朝棠以門號│      │          │扣案之附表九（│
│    │        │            │            │0000000000號行動│      │          │一）編號二至九│
│    │        │            │            │電話撥打黃世豪、│      │          │所示之物均沒收│
│    │        │            │            │吉玲瑤門號098843│      │          │。未扣案之附表│
│    │        │            │            │3990號行動電話聯│      │          │十（一）編號二│
│    │        │            │            │繫毒品交易事項後│      │          │所示之物與吉玲│
│    │        │            │            │，由黃世豪前往交│      │          │瑤連帶沒收，如│
│    │        │            │            │易，嗣後2 人交易│      │          │全部或一部不能│
│    │        │            │            │成功            │      │          │沒收時，連帶追│
│    │        │            │            ├────────┤      │          │徵其價額。未扣│
│    │        │            │            │備註：          │      │          │案之販賣毒品所│
│    │        │            │            │黃世豪、吉玲瑤為│      │          │得新臺幣陸仟元│
│    │        │            │            │共同正犯        │      │          │與吉玲瑤連帶沒│
│    │        │            │            │                │      │          │收，如全部或一│
│    │        │            │            │                │      │          │部不能沒收時，│
│    │        │            │            │                │      │          │以其等財產連帶│
│    │        │            │            │                │      │          │抵償之。      │
│    │        ├──────┼──────┼────────┼───┼─────┼───────┤
│    │        │99年10月3 │苗栗縣頭份鎮│黃世豪與吉玲瑤共│淨重約│3,000元   │黃世豪共同販賣│
│    │        │  日下午3 時│中山路義民廟│同基於販賣第一級│0.4 公│          │第一級毒品，處│
│    │        │  10分許    │旁的伯公廟  │毒品海洛因之犯意│克1 包│          │有期徒刑捌年。│
│    │        │            │            │，於范朝棠以門號│      │          │扣案之附表九（│
│    │        │            │            │0000000000號行動│      │          │一）編號二至九│
│    │        │            │            │電話撥打黃世豪、│      │          │所示之物均沒收│
│    │        │            │            │吉玲瑤門號098843│      │          │。未扣案之附表│
│    │        │            │            │3990號行動電話聯│      │          │十（一）編號二│
│    │        │            │            │繫毒品交易事項後│      │          │所示之物與吉玲│
│    │        │            │            │，由黃世豪前往交│      │          │瑤連帶沒收，如│
│    │        │            │            │易，嗣後2 人交易│      │          │全部或一部不能│
│    │        │            │            │成功            │      │          │沒收時，連帶追│
│    │        │            │            ├────────┤      │          │徵其價額。未扣│
│    │        │            │            │備註：          │      │          │案之販賣毒品所│
│    │        │            │            │黃世豪、吉玲瑤為│      │          │得新臺幣仟元│
│    │        │            │            │共同正犯        │      │          │與吉玲瑤連帶沒│
│    │        │            │            │                │      │          │收，如全部或一│
│    │        │            │            │                │      │          │部不能沒收時，│
│    │        │            │            │                │      │          │以其等財產連帶│
│    │        │            │            │                │      │          │抵償之。      │
│    │        ├──────┼──────┼────────┼───┼─────┼───────┤
│    │        │99年10月13│苗栗縣頭份鎮│黃世豪與吉玲瑤、│淨重約│3,000元   │黃世豪共同販賣│
│    │        │  日晚間10時│日新街47號4 │王國軒共同基於販│0.4 公│          │第一級毒品，處│
│    │        │  10分許    │樓          │賣第一級毒品海洛│克1 包│          │有期徒刑捌年。│
│    │        │            │            │因之犯意，於范朝│      │          │扣案之附表九（│
│    │        │            │            │棠向黃世豪、吉玲│      │          │一）編號二至九│
│    │        │            │            │瑤聯繫毒品交易事│      │          │所示之物均沒收│
│    │        │            │            │項後，由王國軒前│      │          │。未扣案之販賣│
│    │        │            │            │往交易，嗣後2 人│      │          │毒品所得新臺幣│
│    │        │            │            │交易成功        │      │          │仟元與吉玲瑤│
│    │        │            │            ├────────┤      │          │、王國軒連帶沒│
│    │        │            │            │備註：          │      │          │收，如全部或一│
│    │        │            │            │黃世豪、吉玲瑤、│      │          │部不能沒收時，│
│    │        │            │            │王國軒為共同正犯│      │          │以其等財產連帶│
│    │        │            │            │                │      │          │抵償之。      │
│    │        ├──────┼──────┼────────┼───┼─────┼───────┤
│    │        │99年10月16│苗栗縣竹南鎮│黃世豪與王國軒共│淨重約│4,500元   │黃世豪共同販賣│
│    │        │  日凌晨4 時│龍山路3 段運│同基於販賣第一級│0.6 公│          │第一級毒品，處│
│    │        │  許        │動家保齡球館│毒品海洛因之犯意│克1 包│          │有期徒刑捌年。│
│    │        │            │前的超商    │，於范朝棠以門號│      │          │扣案之附表九（│
│    │        │            │            │0000000000號行動│      │          │一）編號二至九│
│    │        │            │            │電話撥打王國軒門│      │          │所示之物均沒收│
│    │        │            │            │號0000000000號行│      │          │。未扣案之販賣│
│    │        │            │            │動電話聯繫毒品交│      │          │毒品所得新臺幣│
│    │        │            │            │易事項後，由王國│      │          │肆仟伍佰元與王│
│    │        │            │            │軒向黃世豪拿取毒│      │          │國軒連帶沒收，│
│    │        │            │            │品後前往交易，嗣│      │          │如全部或一部不│
│    │        │            │            │後2 人交易成功  │      │          │能沒收時，以其│
│    │        │            │            ├────────┤      │          │等財產連帶抵償│
│    │        │            │            │備註：          │      │          │之。          │
│    │        │            │            │黃世豪、王國軒為│      │          │              │
│    │        │            │            │共同正犯        │      │          │              │
│    │        ├──────┼──────┼────────┼───┼─────┼───────┤
│    │        │99年10月27│苗栗縣頭份鎮│黃世豪與吉玲瑤共│約0.4 │3,000元   │黃世豪共同販賣│
│    │        │  日晚間6 時│日新街47號4 │同基於販賣第一級│公克1 │（付1,000 │第一級毒品，處│
│    │        │  許        │樓          │毒品海洛因之犯意│包    │元，尚欠2,│有期徒刑捌年。│
│    │        │            │            │，於范朝棠以門號│      │000 元）  │扣案之附表九（│
│    │        │            │            │0000000000號行動│      │          │一）編號二至九│
│    │        │            │            │電話撥打黃世豪、│      │          │所示之物均沒收│
│    │        │            │            │吉玲瑤門號091629│      │          │。未扣案之附表│
│    │        │            │            │4550號行動電話聯│      │          │十（一）編號一│
│    │        │            │            │繫毒品交易事項後│      │          │所示之物與吉玲│
│    │        │            │            │，由黃世豪前往交│      │          │瑤連帶沒收，如│
│    │        │            │            │易，嗣後2 人交易│      │          │全部或一部不能│
│    │        │            │            │成功            │      │          │沒收時，連帶追│
│    │        │            │            ├────────┤      │          │徵其價額。未扣│
│    │        │            │            │備註：          │      │          │案之販賣毒品所│
│    │        │            │            │黃世豪、吉玲瑤為│      │          │得新臺幣壹仟元│
│    │        │            │            │共同正犯        │      │          │與吉玲瑤連帶沒│
│    │        │            │            │                │      │          │收，如全部或一│
│    │        │            │            │                │      │          │部不能沒收時，│
│    │        │            │            │                │      │          │以其等財產連帶│
│    │        │            │            │                │      │          │抵償之。      │
│    │        ├──────┼──────┼────────┼───┼─────┼───────┤
│    │        │99年10月27│苗栗縣竹南鎮│黃世豪與吉玲瑤共│淨重約│3,000元   │黃世豪共同販賣│
│    │        │  日晚間11時│龍山路2 段「│同基於販賣第一級│0.4 公│          │第一級毒品，處│
│    │        │  許        │向陽牛肉麵」│毒品海洛因之犯意│克1 包│          │有期徒刑捌年。│
│    │        │            │後方        │，於范朝棠以門號│      │          │扣案之附表九（│
│    │        │            │            │0000000000號行動│      │          │一）編號二至九│
│    │        │            │            │電話撥打黃世豪、│      │          │所示之物均沒收│
│    │        │            │            │吉玲瑤門號091629│      │          │。未扣案之附表│
│    │        │            │            │4550號行動電話聯│      │          │十（一）編號一│
│    │        │            │            │繫毒品交易事項後│      │          │所示之物與吉玲│
│    │        │            │            │，由黃世豪前往交│      │          │瑤連帶沒收，如│
│    │        │            │            │易，嗣後2 人交易│      │          │全部或一部不能│
│    │        │            │            │成功            │      │          │沒收時，連帶追│
│    │        │            │            ├────────┤      │          │徵其價額。未扣│
│    │        │            │            │備註：          │      │          │案之販賣毒品所│
│    │        │            │            │黃世豪、吉玲瑤為│      │          │得新臺幣仟元│
│    │        │            │            │共同正犯        │      │          │與吉玲瑤連帶沒│
│    │        │            │            │                │      │          │收，如全部或一│
│    │        │            │            │                │      │          │部不能沒收時，│
│    │        │            │            │                │      │          │以其等財產連帶│
│    │        │            │            │                │      │          │抵償之。      │
│    │        ├──────┼──────┼────────┼───┼─────┼───────┤
│    │        │99年11月1 │苗栗縣頭份鎮│黃世豪與吉玲瑤共│淨重約│3,000元   │黃世豪共同販賣│
│    │        │  日晚間8 時│中山路與信東│同基於販賣第一級│0.4 公│          │第一級毒品，處│
│    │        │  許        │路口高速公路│毒品海洛因之犯意│克1 包│          │有期徒刑捌年。│
│    │        │            │涵洞下      │，於范朝棠以門號│      │          │扣案之附表九（│
│    │        │            │            │0000000000號行動│      │          │一）編號二至九│
│    │        │            │            │電話撥打黃世豪、│      │          │所示之物均沒收│
│    │        │            │            │吉玲瑤門號091629│      │          │。未扣案之附表│
│    │        │            │            │4550號行動電話聯│      │          │十（一）編號一│
│    │        │            │            │繫毒品交易事項後│      │          │所示之物與吉玲│
│    │        │            │            │，由黃世豪前往交│      │          │瑤連帶沒收，如│
│    │        │            │            │易，嗣後2 人交易│      │          │全部或一部不能│
│    │        │            │            │成功            │      │          │沒收時，連帶追│
│    │        │            │            ├────────┤      │          │徵其價額。未扣│
│    │        │            │            │備註：          │      │          │案之販賣毒品所│
│    │        │            │            │黃世豪、吉玲瑤為│      │          │得新臺幣仟元│
│    │        │            │            │共同正犯        │      │          │與吉玲瑤連帶沒│
│    │        │            │            │                │      │          │收，如全部或一│
│    │        │            │            │                │      │          │部不能沒收時，│
│    │        │            │            │                │      │          │以其等財產連帶│
│    │        │            │            │                │      │          │抵償之。      │
│    │        ├──────┼──────┼────────┼───┼─────┼───────┤
│    │        │99年11月1 │苗栗縣頭份鎮│黃世豪以門號0916│約0.4 │3,000元   │黃世豪販賣第一│
│    │        │  日晚間10時│中山路與日新│294550號行動電話│公克1 │          │級毒品，處有期│
│    │        │  20分許    │街口饅頭店前│撥打范朝棠門號09│包    │          │徒刑捌年。扣案│
│    │        │            │            │00000000號行動電│      │          │之附表九（一）│
│    │        │            │            │話聯繫毒品交易事│      │          │編號二至九所示│
│    │        │            │            │項，嗣後2 人交易│      │          │之物均沒收。未│
│    │        │            │            │成功            │      │          │扣案之附表十（│
│    │        │            │            │                │      │          │一）編號一所示│
│    │        │            │            │                │      │          │之物沒收，如全│
│    │        │            │            │                │      │          │部或一部不能沒│
│    │        │            │            │                │      │          │收時，追徵其價│
│    │        │            │            │                │      │          │額。未扣案之販│
│    │        │            │            │                │      │          │賣毒品所得新臺│
│    │        │            │            │                │      │          │幣仟元沒收，│
│    │        │            │            │                │      │          │如全部或一部不│
│    │        │            │            │                │      │          │能沒收時，以其│
│    │        │            │            │                │      │          │財產抵償之。  │
│    │        ├──────┼──────┼────────┼───┼─────┼───────┤
│    │        │99年11月6 │苗栗縣頭份鎮│黃世豪與范振偉共│淨重約│3,000元   │黃世豪共同販賣│
│    │        │  日凌晨0 時│日新街泡泡龍│同基於販賣第一級│0.4 公│（付2,000 │第一級毒品，處│
│    │        │  許        │遊藝場前    │毒品海洛因之犯意│克1 包│元，尚欠1,│有期徒刑捌年。│
│    │        │            │            │，於范朝棠向黃世│      │000 元）  │扣案之附表九（│
│    │        │            │            │豪聯繫毒品交易事│      │          │一）編號二至九│
│    │        │            │            │項後，由范振偉前│      │          │所示之物均沒收│
│    │        │            │            │往交易，嗣後2 人│      │          │。未扣案之販賣│
│    │        │            │            │交易成功        │      │          │毒品所得新臺幣│
│    │        │            │            ├────────┤      │          │貳仟元與范振偉│
│    │        │            │            │備註：          │      │          │連帶沒收，如全│
│    │        │            │            │黃世豪、范振偉為│      │          │部或一部不能沒│
│    │        │            │            │共同正犯        │      │          │收時，以其等財│
│    │        │            │            │                │      │          │產連帶抵償之。│
├──┼────┼──────┼──────┼────────┼───┼─────┼───────┤
│3   │莊家旺  │99年9 月21日│苗栗縣竹南鎮│黃世豪與吉玲瑤共│1 包  │800 元    │黃世豪共同販賣│
│    │（合併審│下午2 時許  │維新街「全家│同基於販賣第一級│      │          │第一級毒品，處│
│    │理）    │            │福鞋店」前  │毒品海洛因之犯意│      │          │有期徒刑捌年。│
│    │        │            │            │，於莊家旺以門號│      │          │扣案之附表九（│
│    │        │            │            │0000000000號行動│      │          │一）編號二至九│
│    │        │            │            │電話撥打黃世豪、│      │          │所示之物均沒收│
│    │        │            │            │吉玲瑤門號098843│      │          │。未扣案之附表│
│    │        │            │            │3990號行動電話聯│      │          │十（一）編號二│
│    │        │            │            │繫毒品交易事項後│      │          │所示之物與吉玲│
│    │        │            │            │，由吉玲瑤前往交│      │          │瑤連帶沒收，如│
│    │        │            │            │易，嗣後2 人交易│      │          │全部或一部不能│
│    │        │            │            │成功            │      │          │沒收時，連帶追│
│    │        │            │            ├────────┤      │          │徵其價額。未扣│
│    │        │            │            │備註：          │      │          │案之販賣毒品所│
│    │        │            │            │黃世豪、吉玲瑤為│      │          │得新臺幣捌佰元│
│    │        │            │            │共同正犯        │      │          │與吉玲瑤連帶沒│
│    │        │            │            │                │      │          │收，如全部或一│
│    │        │            │            │                │      │          │部不能沒收時，│
│    │        │            │            │                │      │          │以其等財產連帶│
│    │        │            │            │                │      │          │抵償之。      │
├──┼────┼──────┼──────┼────────┼───┼─────┼───────┤
│4   │吳彥宏  │99年10月13│苗栗縣頭份鎮│黃世豪與王國軒共│約0.1 │500元     │黃世豪共同販賣│
│    │（合併審│  日上午10時│日新街47號3 │同基於販賣第一級│公克1 │          │第一級毒品，處│
│    │理）    │  許        │樓          │毒品海洛因之犯意│包    │          │有期徒刑捌年。│
│    │        │            │            │，於吳彥宏以門號│      │          │扣案之附表九（│
│    │        │            │            │0000000000號行動│      │          │一）編號二至九│
│    │        │            │            │電話撥打王國軒門│      │          │所示之物均沒收│
│    │        │            │            │號0000000000號行│      │          │。未扣案之販賣│
│    │        │            │            │動電話聯繫毒品交│      │          │毒品所得新臺幣│
│    │        │            │            │易事項後，王國軒│      │          │伍佰元與王國軒│
│    │        │            │            │向黃世豪拿取毒品│      │          │連帶沒收，如全│
│    │        │            │            │後前往交易，嗣後│      │          │部或一部不能沒│
│    │        │            │            │2 人交易成功    │      │          │收時，以其等財│
│    │        │            │            ├────────┤      │          │產連帶抵償之。│
│    │        │            │            │備註：          │      │          │              │
│    │        │            │            │黃世豪、王國軒為│      │          │              │
│    │        │            │            │共同正犯        │      │          │              │
│    │        ├──────┼──────┼────────┼───┼─────┼───────┤
│    │        │99年10月15│苗栗縣頭份鎮│黃世豪與王國軒共│約0.1 │500元     │黃世豪共同販賣│
│    │        │  日上午10時│日新街47號3 │同基於販賣第一級│公克1 │          │第一級毒品，處│
│    │        │  30分許    │樓          │毒品海洛因之犯意│包    │          │有期徒刑捌年。│
│    │        │            │            │，於吳彥宏以門號│      │          │扣案之附表九（│
│    │        │            │            │0000000000號行動│      │          │一）編號二至九│
│    │        │            │            │電話撥打王國軒門│      │          │所示之物均沒收│
│    │        │            │            │號0000000000號行│      │          │。未扣案之販賣│
│    │        │            │            │動電話聯繫毒品交│      │          │毒品所得新臺幣│
│    │        │            │            │易事項後，王國軒│      │          │伍佰元與王國軒│
│    │        │            │            │向黃世豪拿取毒品│      │          │連帶沒收，如全│
│    │        │            │            │後前往交易，嗣後│      │          │部或一部不能沒│
│    │        │            │            │2 人交易成功    │      │          │收時，以其等財│
│    │        │            │            ├────────┤      │          │產連帶抵償之。│
│    │        │            │            │備註：          │      │          │              │
│    │        │            │            │黃世豪、王國軒為│      │          │              │
│    │        │            │            │共同正犯        │      │          │              │
│    │        ├──────┼──────┼────────┼───┼─────┼───────┤
│    │        │99年10月底│苗栗縣頭份鎮│黃世豪與王國軒共│約0.2 │1,000元   │黃世豪共同販賣│
│    │        │  某日中午12│中華路890 號│同基於販賣第一級│公克1 │          │第一級毒品，處│
│    │        │  時許      │網路聖堂網咖│毒品海洛因之犯意│包    │          │有期徒刑捌年。│
│    │        │            │前          │，於吳彥宏以門號│      │          │扣案之附表九（│
│    │        │            │            │0000000000號行動│      │          │一）編號二至九│
│    │        │            │            │電話撥打王國軒門│      │          │所示之物均沒收│
│    │        │            │            │號0000000000號行│      │          │。未扣案之附表│
│    │        │            │            │動電話聯繫毒品交│      │          │十（一）編號四│
│    │        │            │            │易事項後，王國軒│      │          │所示之物與王國│
│    │        │            │            │向黃世豪拿取毒品│      │          │軒連帶沒收，如│
│    │        │            │            │後前往交易，嗣後│      │          │全部或一部不能│
│    │        │            │            │2 人交易成功    │      │          │沒收時，連帶追│
│    │        │            │            ├────────┤      │          │徵其價額。未扣│
│    │        │            │            │備註：          │      │          │案之販賣毒品所│
│    │        │            │            │黃世豪、王國軒為│      │          │得新臺幣壹仟元│
│    │        │            │            │共同正犯        │      │          │與王國軒連帶沒│
│    │        │            │            │                │      │          │收，如全部或一│
│    │        │            │            │                │      │          │部不能沒收時，│
│    │        │            │            │                │      │          │以其等財產連帶│
│    │        │            │            │                │      │          │抵償之。      │
│    │        ├──────┼──────┼────────┼───┼─────┼───────┤
│    │        │99年11月初│苗栗縣頭份鎮│黃世豪與王國軒共│約0.1 │500元     │黃世豪共同販賣│
│    │        │  某日晚間6 │自強路薑母鴨│同基於販賣第一級│公克1 │          │第一級毒品，處│
│    │        │  時許      │店前        │毒品海洛因之犯意│包    │          │有期徒刑捌年。│
│    │        │            │            │，於吳彥宏以門號│      │          │扣案之附表九（│
│    │        │            │            │0000000000號行動│      │          │一）編號二至九│
│    │        │            │            │電話撥打王國軒門│      │          │所示之物均沒收│
│    │        │            │            │號0000000000號行│      │          │。未扣案之附表│
│    │        │            │            │動電話聯繫毒品交│      │          │十（一）編號四│
│    │        │            │            │易事項後，王國軒│      │          │所示之物與王國│
│    │        │            │            │向黃世豪拿取毒品│      │          │軒連帶沒收，如│
│    │        │            │            │後前往交易，嗣後│      │          │全部或一部不能│
│    │        │            │            │2 人交易成功    │      │          │沒收時，連帶追│
│    │        │            │            ├────────┤      │          │徵其價額。未扣│
│    │        │            │            │備註：          │      │          │案之販賣毒品所│
│    │        │            │            │黃世豪、王國軒為│      │          │得新臺幣伍佰元│
│    │        │            │            │共同正犯        │      │          │與王國軒連帶沒│
│    │        │            │            │                │      │          │收，如全部或一│
│    │        │            │            │                │      │          │部不能沒收時，│
│    │        │            │            │                │      │          │以其等財產連帶│
│    │        │            │            │                │      │          │抵償之。      │
├──┼────┼──────┼──────┼────────┼───┼─────┼───────┤
│5   │莊順安  │99年10月17│苗栗縣頭份鎮│黃世豪與吉玲瑤共│1 包  │3,000元   │黃世豪共同販賣│
│    │        │  日凌晨1 時│泡泡龍電子遊│同基於販賣第一級│      │          │第一級毒品，處│
│    │        │  45分許    │藝場樓下    │毒品海洛因之犯意│      │          │有期徒刑捌年。│
│    │        │            │            │，於莊順安以門號│      │          │扣案之附表九（│
│    │        │            │            │0000000000號行動│      │          │一）編號二至九│
│    │        │            │            │電話撥打王國軒門│      │          │所示之物均沒收│
│    │        │            │            │號0000000000號行│      │          │。未扣案之販賣│
│    │        │            │            │動電話聯繫毒品交│      │          │毒品所得新臺幣│
│    │        │            │            │易事項後，王國軒│      │          │仟元與吉玲瑤│
│    │        │            │            │向黃世豪拿取毒品│      │          │連帶沒收，如全│
│    │        │            │            │後前往交易，嗣後│      │          │部或一部不能沒│
│    │        │            │            │2 人交易成功    │      │          │收時，以其等財│
│    │        │            │            ├────────┤      │          │產連帶抵償之。│
│    │        │            │            │備註：          │      │          │              │
│    │        │            │            │黃世豪、吉玲瑤為│      │          │              │
│    │        │            │            │共同正犯        │      │          │              │
│    │        ├──────┼──────┼────────┼───┼─────┼───────┤
│    │        │99年10月22│苗栗縣頭份鎮│黃世豪與吉玲瑤共│約0.8 │6,000元   │黃世豪共同販賣│
│    │        │  日晚間10時│中央路與光華│同基於販賣第一級│公克1 │          │第一級毒品，處│
│    │        │  許（合併審│北路中油加油│毒品海洛因之犯意│包    │          │有期徒刑捌年。│
│    │        │  理）      │站旁        │，於莊順安向黃世│      │          │扣案之附表九（│
│    │        │            │            │豪、吉玲瑤聯繫毒│      │          │一）編號二至九│
│    │        │            │            │品交易事項後，由│      │          │所示之物均沒收│
│    │        │            │            │吉玲瑤前往交易，│      │          │。未扣案之販賣│
│    │        │            │            │嗣後2 人交易成功│      │          │毒品所得新臺幣│
│    │        │            │            ├────────┤      │          │陸仟元與吉玲瑤│
│    │        │            │            │備註：          │      │          │連帶沒收，如全│
│    │        │            │            │黃世豪、吉玲瑤為│      │          │部或一部不能沒│
│    │        │            │            │共同正犯        │      │          │收時，以其等財│
│    │        │            │            │                │      │          │產連帶抵償之。│
│    │        ├──────┼──────┼────────┼───┼─────┼───────┤
│    │        │99年10月底│苗栗縣頭份鎮│黃世豪與吉玲瑤共│海洛因│6,000元   │黃世豪共同販賣│
│    │        │  某日晚間11│中央路與光華│同基於販賣第一、│約0.8 │          │第一級毒品，處│
│    │        │  時許（合併│北路中油加油│二級毒品海洛因、│公克1 │          │有期徒刑捌年。│
│    │        │  審理）    │站旁        │安非他命之犯意，│包    │          │扣案之附表九（│
│    │        │            │            │於莊順安向黃世豪├───┼─────┤一）編號二至九│
│    │        │            │            │、吉玲瑤聯繫毒品│安非他│7,000元   │所示之物均沒收│
│    │        │            │            │交易事項後，由吉│命約4 │          │。未扣案之販賣│
│    │        │            │            │玲瑤前往交易，嗣│公克1 │          │毒品所得新臺幣│
│    │        │            │            │後2 人交易海洛因│包    │          │壹萬仟元與吉│
│    │        │            │            │、安非他命成功  │      │          │玲瑤連帶沒收，│
│    │        │            │            ├────────┤      │          │如全部或一部不│
│    │        │            │            │備註：          │      │          │能沒收時，以其│
│    │        │            │            │黃世豪、吉玲瑤│      │          │等財產連帶抵償│
│    │        │            │            │  為共同正犯    │      │          │之。          │
│    │        │            │            │本件為一行為同│      │          │              │
│    │        │            │            │  時販賣海洛因及│      │          │              │
│    │        │            │            │  安非他命      │      │          │              │
│    │        ├──────┼──────┼────────┼───┼─────┼───────┤
│    │        │99年11月3 │苗栗縣頭份鎮│黃世豪與吉玲瑤共│約0.3 │2,000元   │黃世豪共同販賣│
│    │        │  日晚間10時│建國國中附近│同基於販賣第一級│公克1 │          │第一級毒品，處│
│    │        │  5 分許    │            │毒品海洛因之犯意│包    │          │有期徒刑捌年。│
│    │        │            │            │，於莊順安以門號│      │          │扣案之附表九（│
│    │        │            │            │0000000000號行動│      │          │一）編號二至九│
│    │        │            │            │電話撥打吉玲瑤門│      │          │所示之物均沒收│
│    │        │            │            │號0000000000號行│      │          │。未扣案之附表│
│    │        │            │            │動電話聯繫毒品交│      │          │十（一）編號三│
│    │        │            │            │易事項後，嗣後2 │      │          │所示之物與吉玲│
│    │        │            │            │人交易成功      │      │          │瑤連帶沒收，如│
│    │        │            │            ├────────┤      │          │全部或一部不能│
│    │        │            │            │備註：          │      │          │沒收時，連帶追│
│    │        │            │            │黃世豪、吉玲瑤為│      │          │徵其價額。未扣│
│    │        │            │            │共同正犯        │      │          │案之販賣毒品所│
│    │        │            │            │                │      │          │得新臺幣貳仟元│
│    │        │            │            │                │      │          │與吉玲瑤連帶沒│
│    │        │            │            │                │      │          │收，如全部或一│
│    │        │            │            │                │      │          │部不能沒收時，│
│    │        │            │            │                │      │          │以其等財產連帶│
│    │        │            │            │                │      │          │抵償之。      │
│    │        ├──────┼──────┼────────┼───┼─────┼───────┤
│    │        │99年11月6 │苗栗縣頭份鎮│黃世豪與吉玲瑤、│海洛因│各1,000元 │黃世豪共同販賣│
│    │        │  日晚間8 時│中央路中油加│范振偉共同基於販│、安非│          │第一級毒品，處│
│    │        │  38分許    │油站旁之「自│賣第一、二級毒品│他命各│          │有期徒刑捌年。│
│    │        │            │然風」休閒館│海洛因、安非他命│約0.2 │          │扣案之附表九（│
│    │        │            │前          │之犯意，於莊順安│公克1 │          │一）編號二至九│
│    │        │            │            │以門號0000000000│包    │          │所示之物均沒收│
│    │        │            │            │號行動電話撥打黃│      │          │。未扣案之附表│
│    │        │            │            │世豪門號00000000│      │          │十（一）編號三│
│    │        │            │            │66號行動電話聯繫│      │          │所示之物與吉玲│
│    │        │            │            │毒品交易事項後，│      │          │瑤、范振偉連帶│
│    │        │            │            │黃世豪指派綽號「│      │          │沒收，如全部或│
│    │        │            │            │大砲」之范振偉前│      │          │一部不能沒收時│
│    │        │            │            │往交易，嗣後2 人│      │          │，連帶追徵其價│
│    │        │            │            │交易海洛因、安非│      │          │額。未扣案之販│
│    │        │            │            │他命成功        │      │          │賣毒品所得新臺│
│    │        │            │            ├────────┤      │          │幣貳仟元與吉玲│
│    │        │            │            │備註：          │      │          │瑤、范振偉連帶│
│    │        │            │            │黃世豪、吉玲瑤│      │          │沒收，如全部或│
│    │        │            │            │  、范振偉為共同│      │          │一部不能沒收時│
│    │        │            │            │  正犯          │      │          │，以其等財產連│
│    │        │            │            │本件為一行為同│      │          │帶抵償之。    │
│    │        │            │            │  時販賣海洛因及│      │          │              │
│    │        │            │            │  安非他命      │      │          │              │
│    │        ├──────┼──────┼────────┼───┼─────┼───────┤
│    │        │99年11月7 │苗栗縣頭份鎮│黃世豪與吉玲瑤共│海洛因│各1,000元 │黃世豪共同販賣│
│    │        │  日晚間7 時│忠孝二路176 │同基於販賣第一、│、安非│          │第一級毒品，處│
│    │        │  10分許    │號樓下      │二級毒品海洛因、│他命各│          │有期徒刑捌年。│
│    │        │            │            │安非他命之犯意，│約0.2 │          │扣案之附表九（│
│    │        │            │            │於莊順安以門號09│公克1 │          │一）編號二至九│
│    │        │            │            │00000000號行動電│包    │          │所示之物均沒收│
│    │        │            │            │話撥打吉玲瑤門號│      │          │。未扣案之附表│
│    │        │            │            │0000000000號行動│      │          │十（一）編號三│
│    │        │            │            │電話聯繫毒品交易│      │          │所示之物與吉玲│
│    │        │            │            │事項後，嗣後2 人│      │          │瑤連帶沒收，如│
│    │        │            │            │交易海洛因、安非│      │          │全部或一部不能│
│    │        │            │            │他命成功        │      │          │沒收時，連帶追│
│    │        │            │            ├────────┤      │          │徵其價額。未扣│
│    │        │            │            │備註：          │      │          │案之販賣毒品所│
│    │        │            │            │黃世豪、吉玲瑤│      │          │得新臺幣貳仟元│
│    │        │            │            │  為共同正犯    │      │          │與吉玲瑤連帶沒│
│    │        │            │            │本件為一行為同│      │          │收，如全部或一│
│    │        │            │            │  時販賣海洛因及│      │          │部不能沒收時，│
│    │        │            │            │  安非他命      │      │          │以其等財產連帶│
│    │        │            │            │                │      │          │抵償之。      │
├──┼────┼──────┼──────┼────────┼───┼─────┼───────┤
│6   │溫宜樺  │99年11月初某│苗栗縣頭份鎮│黃世豪與王國軒共│海洛因│各500 元  │黃世豪共同販賣│
│    │（合併審│日凌晨4 時許│忠孝二路146 │同基於販賣第一、│、安非│          │第一級毒品，處│
│    │理）    │            │號3 樓      │二級毒品海洛因、│他命各│          │有期徒刑捌年。│
│    │        │            │            │安非他命之犯意，│1 包  │          │扣案之附表九（│
│    │        │            │            │於溫宜樺碰到王國│      │          │一）編號二至九│
│    │        │            │            │軒時即向其聯繫毒│      │          │所示之物均沒收│
│    │        │            │            │品交易事項，王國│      │          │。未扣案之販賣│
│    │        │            │            │軒向黃世豪拿取毒│      │          │毒品所得新臺幣│
│    │        │            │            │品後前往交易，嗣│      │          │壹仟元與王國軒│
│    │        │            │            │後2 人交易海洛因│      │          │連帶沒收，如全│
│    │        │            │            │、安非他命成功  │      │          │部或一部不能沒│
│    │        │            │            ├────────┤      │          │收時，以其等財│
│    │        │            │            │備註：          │      │          │產連帶抵償之。│
│    │        │            │            │黃世豪、王國軒│      │          │              │
│    │        │            │            │  為共同正犯    │      │          │              │
│    │        │            │            │本件為一行為同│      │          │              │
│    │        │            │            │  時販賣海洛因及│      │          │              │
│    │        │            │            │  安非他命      │      │          │              │
├──┼────┼──────┼──────┼────────┼───┼─────┼───────┤
│7   │范振偉  │99年11月15日│苗栗縣竹南鎮│范振偉向黃世豪聯│淨重約│2,800元   │黃世豪販賣第一│
│    │（合併審│晚間6 時許  │聖福里龍天路│繫毒品交易事項，│0.4 公│          │級毒品，處有期│
│    │理）    │            │129 巷21號  │嗣後2 人交易成功│克1 包│          │徒刑捌年。扣案│
│    │        │            │            │                │      │          │之附表九（一）│
│    │        │            │            │                │      │          │編號二至九所示│
│    │        │            │            │                │      │          │之物均沒收。未│
│    │        │            │            │                │      │          │扣案之附表十（│
│    │        │            │            │                │      │          │一）編號六所示│
│    │        │            │            │                │      │          │之物沒收，如全│
│    │        │            │            │                │      │          │部或一部不能沒│
│    │        │            │            │                │      │          │收時，追徵其價│
│    │        │            │            │                │      │          │額。未扣案之販│
│    │        │            │            │                │      │          │賣毒品所得新臺│
│    │        │            │            │                │      │          │幣貳仟捌佰元沒│
│    │        │            │            │                │      │          │收，如全部或一│
│    │        │            │            │                │      │          │部不能沒收時，│
│    │        │            │            │                │      │          │以其財產抵償之│
│    │        │            │            │                │      │          │。            │
├──┼────┼──────┼──────┼────────┼───┼─────┼───────┤
│8   │陳宏任  │99年11月15日│苗栗縣竹南鎮│黃世豪與吉玲瑤共│1 包  │3,000元   │黃世豪共同販賣│
│    │        │晚間6 時2 分│「樂神遊藝場│同基於販賣第一級│      │          │第一級毒品，處│
│    │        │許          │」旁鐵路旁道│毒品海洛因之犯意│      │          │有期徒刑捌年。│
│    │        │            │路          │，於陳宏任以門號│      │          │扣案之附表九（│
│    │        │            │            │0000000000號行動│      │          │一）編號二至九│
│    │        │            │            │電話撥打黃世豪門│      │          │所示之物均沒收│
│    │        │            │            │號0000000000號行│      │          │。未扣案之附表│
│    │        │            │            │動電話聯繫毒品交│      │          │十（一）編號五│
│    │        │            │            │易事項後，嗣後2 │      │          │所示之物與吉玲│
│    │        │            │            │人交易成功      │      │          │瑤連帶沒收，如│
│    │        │            │            ├────────┤      │          │全部或一部不能│
│    │        │            │            │備註：          │      │          │沒收時，連帶追│
│    │        │            │            │黃世豪、吉玲瑤為│      │          │徵其價額。未扣│
│    │        │            │            │共同正犯        │      │          │案之販賣毒品所│
│    │        │            │            │                │      │          │得新臺幣仟元│
│    │        │            │            │                │      │          │與吉玲瑤連帶沒│
│    │        │            │            │                │      │          │收，如全部或一│
│    │        │            │            │                │      │          │部不能沒收時，│
│    │        │            │            │                │      │          │以其等財產連帶│
│    │        │            │            │                │      │          │抵償之。      │
├──┴────┴──────┴──────┴────────┴───┴─────┴───────┤
│合計：販賣所得合計共6 萬9,600 元。                                                              │
└────────────────────────────────────────────────┘
附表二（黃世豪販賣第二級毒品安非他命部分）：
┌──┬────┬──────┬──────┬────────┬───┬─────┬───────┐
│編號│販賣對象│販賣時間    │地點        │販賣方式、經過  │數量  │價格      │罪刑（含主刑及│
│    │        │（民國）    │            │                │      │（新臺幣）│從刑）        │
├──┼────┼──────┼──────┼────────┼───┼─────┼───────┤
│1   │葉全盛  │99年9 月底│苗栗縣竹南鎮│葉全盛以門號0975│約1 公│2,000元   │黃世豪販賣第二│
│    │（合併審│  某日下午4 │龍山路樂神遊│490278號行動電話│克1 包│          │級毒品，處有期│
│    │理）    │  時許      │藝場後方撞球│撥打黃世豪門號09│      │          │徒刑貳年貳月。│
│    │        │            │場門口      │00000000號行動電│      │          │扣案之附表九（│
│    │        │            │            │話聯繫毒品交易事│      │          │一）編號三至九│
│    │        │            │            │項後，嗣後2 人交│      │          │所示之物均沒收│
│    │        │            │            │易成功          │      │          │。未扣案之附表│
│    │        │            │            │                │      │          │十（一）編號一│
│    │        │            │            │                │      │          │所示之物沒收，│
│    │        │            │            │                │      │          │如全部或一部不│
│    │        │            │            │                │      │          │能沒收時，追徵│
│    │        │            │            │                │      │          │其價額。未扣案│
│    │        │            │            │                │      │          │之販賣毒品所得│
│    │        │            │            │                │      │          │新臺幣貳仟元沒│
│    │        │            │            │                │      │          │收，如全部或一│
│    │        │            │            │                │      │          │部不能沒收時，│
│    │        │            │            │                │      │          │以其財產抵償之│
│    │        │            │            │                │      │          │。            │
│    │        ├──────┼──────┼────────┼───┼─────┼───────┤
│    │        │99年10月初│苗栗縣竹南鎮│葉全盛向黃世豪聯│約1 公│2,000元   │黃世豪販賣第二│
│    │        │  某日下午4 │龍山路上的7-│繫毒品交易事項後│克1 包│          │級毒品，處有期│
│    │        │  時10分許  │11便利商店前│，嗣後2 人交易成│      │          │徒刑貳年貳月。│
│    │        │            │            │功              │      │          │扣案之附表九（│
│    │        │            │            │                │      │          │一）編號三至九│
│    │        │            │            │                │      │          │所示之物均沒收│
│    │        │            │            │                │      │          │。未扣案之販賣│
│    │        │            │            │                │      │          │毒品所得新臺幣│
│    │        │            │            │                │      │          │貳仟元沒收，如│
│    │        │            │            │                │      │          │全部或一部不能│
│    │        │            │            │                │      │          │沒收時，以其財│
│    │        │            │            │                │      │          │產抵償之。    │
├──┼────┼──────┼──────┼────────┼───┼─────┼───────┤
│2   │葉春華  │99年10月12│苗栗縣頭份鎮│黃世豪與王國軒共│約1 公│2,500元   │黃世豪共同販賣│
│    │（合併審│  日晚間10時│中央路與光華│同基於販賣第二級│克1 包│          │第二級毒品，處│
│    │理）    │  45分許    │北路口加油站│毒品安非他命之犯│      │          │有期徒刑貳年貳│
│    │        │            │旁          │意，於葉春華以門│      │          │月。扣案之附表│
│    │        │            │            │號0000000000號行│      │          │九（一）編號三│
│    │        │            │            │動電話撥打王國軒│      │          │至九所示之物均│
│    │        │            │            │門號0000000000號│      │          │沒收。未扣案之│
│    │        │            │            │行動電話聯繫毒品│      │          │販賣毒品所得新│
│    │        │            │            │交易事項後，王國│      │          │臺幣貳仟伍佰元│
│    │        │            │            │軒向黃世豪拿取毒│      │          │與王國軒連帶沒│
│    │        │            │            │品後前往交易，嗣│      │          │收，如全部或一│
│    │        │            │            │後2 人交易成功  │      │          │部不能沒收時，│
│    │        │            │            ├────────┤      │          │以其等財產連帶│
│    │        │            │            │備註：          │      │          │抵償之。      │
│    │        │            │            │黃世豪、王國軒為│      │          │              │
│    │        │            │            │共同正犯        │      │          │              │
│    │        ├──────┼──────┼────────┼───┼─────┼───────┤
│    │        │99年10月16│苗栗縣頭份鎮│黃世豪與王國軒共│約1 公│2,500元   │黃世豪共同販賣│
│    │        │  日上午8 時│中正路圓寶遊│同基於販賣第二級│克1 包│          │第二級毒品，處│
│    │        │  許        │藝場前      │毒品安非他命之犯│      │          │有期徒刑貳年貳│
│    │        │            │            │意，於葉春華以門│      │          │月。扣案之附表│
│    │        │            │            │號0000000000號行│      │          │九（一）編號三│
│    │        │            │            │動電話撥打王國軒│      │          │至九所示之物均│
│    │        │            │            │門號0000000000號│      │          │沒收。未扣案之│
│    │        │            │            │行動電話聯繫毒品│      │          │販賣毒品所得新│
│    │        │            │            │交易事項後，王國│      │          │臺幣貳仟伍佰元│
│    │        │            │            │軒向黃世豪拿取毒│      │          │與王國軒連帶沒│
│    │        │            │            │品後前往交易，嗣│      │          │收，如全部或一│
│    │        │            │            │後2 人交易成功  │      │          │部不能沒收時，│
│    │        │            │            ├────────┤      │          │以其等財產連帶│
│    │        │            │            │備註：          │      │          │抵償之。      │
│    │        │            │            │黃世豪、王國軒為│      │          │              │
│    │        │            │            │共同正犯        │      │          │              │
│    │        ├──────┼──────┼────────┼───┼─────┼───────┤
│    │        │99年11月3 │苗栗縣竹南鎮│葉春華與黃世豪聯│約1 公│2,000元   │黃世豪販賣第二│
│    │        │  日下午4 時│龍山路3 段樂│繫毒品交易事項後│克1 包│          │級毒品，處有期│
│    │        │  許        │神遊藝場前  │，嗣後2 人交易成│      │          │徒刑貳年貳月。│
│    │        │            │            │功              │      │          │扣案之附表九（│
│    │        │            │            │                │      │          │一）編號三至九│
│    │        │            │            │                │      │          │所示之物均沒收│
│    │        │            │            │                │      │          │。未扣案之販賣│
│    │        │            │            │                │      │          │毒品所得新臺幣│
│    │        │            │            │                │      │          │貳仟元沒收，如│
│    │        │            │            │                │      │          │全部或一部不能│
│    │        │            │            │                │      │          │沒收時，以其財│
│    │        │            │            │                │      │          │產抵償之。    │
│    │        ├──────┼──────┼────────┼───┼─────┼───────┤
│    │        │99年11月5 │苗栗縣竹南鎮│黃世豪與吉玲瑤、│約1 公│2,000元   │黃世豪共同販賣│
│    │        │  日下午3 時│龍山路2 段鐵│范振偉共同基於販│克1 包│          │第二級毒品，處│
│    │        │  30分許    │路橋下      │賣第二級毒品安非│      │          │有期徒刑貳年貳│
│    │        │            │            │他命之犯意，於葉│      │          │月。扣案之附表│
│    │        │            │            │春華向黃世豪聯繫│      │          │九（一）編號三│
│    │        │            │            │毒品交易事項後，│      │          │至九所示之物均│
│    │        │            │            │由吉玲瑤叫范振偉│      │          │沒收。未扣案之│
│    │        │            │            │前往交易，嗣後2 │      │          │販賣毒品所得新│
│    │        │            │            │人交易成功      │      │          │臺幣貳仟元與吉│
│    │        │            │            ├────────┤      │          │玲瑤、范振偉連│
│    │        │            │            │備註：          │      │          │帶沒收，如全部│
│    │        │            │            │黃世豪、吉玲瑤、│      │          │或一部不能沒收│
│    │        │            │            │范振偉為共同正犯│      │          │時，以其等財產│
│    │        │            │            │                │      │          │連帶抵償之。  │
├──┼────┼──────┼──────┼────────┼───┼─────┼───────┤
│3   │莊順安  │99年10月18│苗栗縣頭份鎮│黃世豪與吉玲瑤、│約1 公│3,000元   │黃世豪共同販賣│
│    │        │  日凌晨0 時│泡泡龍電子遊│王國軒共同基於販│克1 包│          │第二級毒品，處│
│    │        │  45分許    │藝場4 樓    │賣第二級毒品安非│      │          │有期徒刑貳年貳│
│    │        │            │            │他命之犯意，於莊│      │          │月。扣案之附表│
│    │        │            │            │順安以門號098843│      │          │九（一）編號三│
│    │        │            │            │8885號行動電話撥│      │          │至九所示之物均│
│    │        │            │            │打王國軒門號0976│      │          │沒收。未扣案之│
│    │        │            │            │247832號行動電話│      │          │販賣毒品所得新│
│    │        │            │            │聯繫毒品交易事項│      │          │臺幣仟元與吉│
│    │        │            │            │後，王國軒向黃世│      │          │玲瑤、王國軒連│
│    │        │            │            │豪拿取毒品後前往│      │          │帶沒收，如全部│
│    │        │            │            │交易，嗣後2 人交│      │          │或一部不能沒收│
│    │        │            │            │易成功          │      │          │時，以其等財產│
│    │        │            │            ├────────┤      │          │連帶抵償之。  │
│    │        │            │            │備註：          │      │          │              │
│    │        │            │            │黃世豪、吉玲瑤、│      │          │              │
│    │        │            │            │王國軒為共同正犯│      │          │              │
│    │        ├──────┼──────┼────────┼───┼─────┼───────┤
│    │        │99年11月5 │苗栗縣頭份鎮│黃世豪與吉玲瑤共│約0.8 │2,000元   │黃世豪共同販賣│
│    │        │  日晚間10時│忠孝二路176 │同基於販賣第二級│公克1 │          │第二級毒品，處│
│    │        │  37分許    │號樓下      │毒品安非他命之犯│包    │          │有期徒刑貳年貳│
│    │        │            │            │意，於莊順安以門│      │          │月。扣案之附表│
│    │        │            │            │號0000000000號行│      │          │九（一）編號三│
│    │        │            │            │動電話撥打吉玲瑤│      │          │至九所示之物均│
│    │        │            │            │門號0000000000號│      │          │沒收。未扣案之│
│    │        │            │            │行動電話聯繫毒品│      │          │附表十（一）編│
│    │        │            │            │交易事項後，嗣後│      │          │號三所示之物與│
│    │        │            │            │2 人交易成功    │      │          │吉玲瑤連帶沒收│
│    │        │            │            ├────────┤      │          │，如全部或一部│
│    │        │            │            │備註：          │      │          │不能沒收時，連│
│    │        │            │            │黃世豪、吉玲瑤為│      │          │帶追徵其價額。│
│    │        │            │            │共同正犯        │      │          │未扣案之販賣毒│
│    │        │            │            │                │      │          │品所得新臺幣貳│
│    │        │            │            │                │      │          │仟元與吉玲瑤連│
│    │        │            │            │                │      │          │帶沒收，如全部│
│    │        │            │            │                │      │          │或一部不能沒收│
│    │        │            │            │                │      │          │時，以其等財產│
│    │        │            │            │                │      │          │連帶抵償之。  │
├──┼────┼──────┼──────┼────────┼───┼─────┼───────┤
│4   │溫宜樺  │99年10月底某│苗栗縣頭份鎮│黃世豪與王國軒共│1 包  │500元     │黃世豪共同販賣│
│    │（合併審│日晚間9 時許│中正路圓寶遊│同基於販賣第二級│      │          │第二級毒品，處│
│    │理）    │            │藝場        │毒品安非他命之犯│      │          │有期徒刑貳年貳│
│    │        │            │            │意，於溫宜樺碰到│      │          │月。扣案之附表│
│    │        │            │            │王國軒時即向其聯│      │          │九（一）編號三│
│    │        │            │            │繫毒品交易事項後│      │          │至九所示之物均│
│    │        │            │            │，王國軒向黃世豪│      │          │沒收。未扣案之│
│    │        │            │            │拿取毒品後前往交│      │          │販賣毒品所得新│
│    │        │            │            │易，嗣後2 人交易│      │          │臺幣伍佰元與王│
│    │        │            │            │成功            │      │          │國軒連帶沒收，│
│    │        │            │            ├────────┤      │          │如全部或一部不│
│    │        │            │            │備註：          │      │          │能沒收時，以其│
│    │        │            │            │黃世豪、王國軒為│      │          │等財產連帶抵償│
│    │        │            │            │共同正犯        │      │          │之。          │
├──┼────┼──────┼──────┼────────┼───┼─────┼───────┤
│5   │范朝棠  │99年11月7 日│苗栗縣頭份鎮│范朝棠以門號0928│約0.8 │2,000元   │黃世豪販賣第二│
│    │（合併審│晚間11時30分│中山路義民廟│036849號行動電話│公克1 │          │級毒品，處有期│
│    │理）    │許          │後面        │撥打黃世豪門號09│包    │          │徒刑貳年貳月。│
│    │        │            │            │00000000號行動電│      │          │扣案之附表九（│
│    │        │            │            │話聯繫毒品交易事│      │          │一）編號三至九│
│    │        │            │            │項後，嗣後2 人交│      │          │所示之物均沒收│
│    │        │            │            │易成功          │      │          │。未扣案之附表│
│    │        │            │            │                │      │          │十（一）編號一│
│    │        │            │            │                │      │          │所示之物沒收，│
│    │        │            │            │                │      │          │如全部或一部不│
│    │        │            │            │                │      │          │能沒收時，追徵│
│    │        │            │            │                │      │          │其價額。未扣案│
│    │        │            │            │                │      │          │之販賣毒品所得│
│    │        │            │            │                │      │          │新臺幣貳仟元沒│
│    │        │            │            │                │      │          │收，如全部或一│
│    │        │            │            │                │      │          │部不能沒收時，│
│    │        │            │            │                │      │          │以其財產抵償之│
│    │        │            │            │                │      │          │。            │
├──┴────┴──────┴──────┴────────┴───┴─────┴───────┤
│合計：販賣所得合計共2 萬500 元。                                                                │
└────────────────────────────────────────────────┘
 附表三（吉玲瑤販賣第一級毒品海洛因部分）：
┌──┬────┬──────┬──────┬────────┬───┬─────┬───────┐
│編號│販賣對象│販賣時間    │地點        │販賣方式、經過  │數量  │價格      │罪刑（含主刑及│
│    │        │（民國）    │            │                │      │（新臺幣）│從刑）        │
├──┼────┼──────┼──────┼────────┼───┼─────┼───────┤
│1   │張文團  │99年6 月17日│吉玲瑤竹南住│張文團向吉玲瑤聯│1 包  │3,000 元  │吉玲瑤販賣第一│
│    │（合併審│上午8 至10時│處（未掛門牌│繫毒品交易事項後│      │          │級毒品，處有期│
│    │理）    │之間        │）外        │，嗣後2 人交易成│      │          │徒刑柒年柒月。│
│    │        │            │            │功              │      │          │未扣案之販賣毒│
│    │        │            │            │                │      │          │品所得新臺幣│
│    │        │            │            │                │      │          │仟元沒收，如全│
│    │        │            │            │                │      │          │部或一部不能沒│
│    │        │            │            │                │      │          │收時，以其財產│
│    │        │            │            │                │      │          │抵償之。      │
├──┼────┼──────┼──────┼────────┼───┼─────┼───────┤
│2   │范朝棠  │99年9 月20│苗栗縣頭份鎮│吉玲瑤與黃世豪共│約0.8 │6,000 元  │吉玲瑤共同販賣│
│    │（合併審│  日下午4 時│中山路與日新│同基於販賣第一級│公克1 │          │第一級毒品，處│
│    │理）    │  30分許    │街口        │毒品海洛因之犯意│包    │          │有期徒刑柒年柒│
│    │        │            │            │，於范朝棠以門號│      │          │月。扣案之附表│
│    │        │            │            │0000000000號行動│      │          │九（一）編號二│
│    │        │            │            │電話撥打黃世豪、│      │          │至九所示之物均│
│    │        │            │            │吉玲瑤門號098843│      │          │沒收。未扣案之│
│    │        │            │            │3990號行動電話聯│      │          │附表十（一）編│
│    │        │            │            │繫毒品交易事項後│      │          │號二所示之物與│
│    │        │            │            │，由黃世豪前往交│      │          │黃世豪連帶沒收│
│    │        │            │            │易，嗣後2 人交易│      │          │，如全部或一部│
│    │        │            │            │成功            │      │          │不能沒收時，連│
│    │        │            │            ├────────┤      │          │帶追徵其價額。│
│    │        │            │            │備註：          │      │          │未扣案之販賣毒│
│    │        │            │            │吉玲瑤、黃世豪為│      │          │品所得新臺幣陸│
│    │        │            │            │共同正犯        │      │          │仟元與黃世豪連│
│    │        │            │            │                │      │          │帶沒收，如全部│
│    │        │            │            │                │      │          │或一部不能沒收│
│    │        │            │            │                │      │          │時，以其等財產│
│    │        │            │            │                │      │          │連帶抵償之。  │
│    │        ├──────┼──────┼────────┼───┼─────┼───────┤
│    │        │99年10月2 │苗栗縣竹南鎮│吉玲瑤與王國軒共│淨重約│3,000 元  │吉玲瑤共同販賣│
│    │        │  日凌晨0 時│龍山路2 段鐵│同基於販賣第一級│0.4 公│          │第一級毒品，處│
│    │        │  30分許    │路橋下      │毒品海洛因之犯意│克1 包│          │有期徒刑柒年柒│
│    │        │            │            │，於范朝棠以門號│      │          │月。未扣案之販│
│    │        │            │            │0000000000號行動│      │          │賣毒品所得新臺│
│    │        │            │            │電話撥打門號0988│      │          │幣仟元與王國│
│    │        │            │            │433990號行動電話│      │          │軒連帶沒收，如│
│    │        │            │            │與吉玲瑤聯繫毒品│      │          │全部或一部不能│
│    │        │            │            │交易事項後，由王│      │          │沒收時，以其等│
│    │        │            │            │國軒前往交易，嗣│      │          │財產連帶抵償之│
│    │        │            │            │後2 人交易成功  │      │          │。            │
│    │        │            │            ├────────┤      │          │              │
│    │        │            │            │備註：          │      │          │              │
│    │        │            │            │吉玲瑤、王國軒為│      │          │              │
│    │        │            │            │共同正犯        │      │          │              │
│    │        │            │            │                │      │          │              │
│    │        │            │            │                │      │          │              │
│    │        ├──────┼──────┼────────┼───┼─────┼───────┤
│    │        │99年10月3 │苗栗縣頭份鎮│吉玲瑤與黃世豪共│淨重約│3,000 元  │吉玲瑤共同販賣│
│    │        │  日下午3 時│中山路義民廟│同基於販賣第一級│0.4 公│          │第一級毒品，處│
│    │        │  10分許    │旁的伯公廟  │毒品海洛因之犯意│克1 包│          │有期徒刑柒年柒│
│    │        │            │            │，於范朝棠以門號│      │          │月。扣案之附表│
│    │        │            │            │0000000000號行動│      │          │九（一）編號二│
│    │        │            │            │電話撥打黃世豪、│      │          │至九所示之物均│
│    │        │            │            │吉玲瑤門號098843│      │          │沒收。未扣案之│
│    │        │            │            │3990號行動電話聯│      │          │附表十（一）編│
│    │        │            │            │繫毒品交易事項後│      │          │號二所示之物與│
│    │        │            │            │，由黃世豪前往交│      │          │黃世豪連帶沒收│
│    │        │            │            │易，嗣後2 人交易│      │          │，如全部或一部│
│    │        │            │            │成功            │      │          │不能沒收時，連│
│    │        │            │            ├────────┤      │          │帶追徵其價額。│
│    │        │            │            │備註：          │      │          │未扣案之販賣毒│
│    │        │            │            │吉玲瑤、黃世豪為│      │          │品所得新臺幣│
│    │        │            │            │共同正犯        │      │          │仟元與黃世豪連│
│    │        │            │            │                │      │          │帶沒收，如全部│
│    │        │            │            │                │      │          │或一部不能沒收│
│    │        │            │            │                │      │          │時，以其等財產│
│    │        │            │            │                │      │          │連帶抵償之。  │
│    │        ├──────┼──────┼────────┼───┼─────┼───────┤
│    │        │99年10月12│苗栗縣頭份鎮│吉玲瑤與王國軒共│淨重約│3,000 元  │吉玲瑤共同販賣│
│    │        │  日晚間8 時│日新街47號4 │同基於販賣第一級│0.4 公│          │第一級毒品，處│
│    │        │  30分許    │樓          │毒品海洛因之犯意│克1 包│          │有期徒刑柒年柒│
│    │        │            │            │，於范朝棠向吉玲│      │          │月。未扣案之販│
│    │        │            │            │瑤聯繫毒品交易事│      │          │賣毒品所得新臺│
│    │        │            │            │項後，由王國軒前│      │          │幣仟元與王國│
│    │        │            │            │往交易，嗣後2 人│      │          │軒連帶沒收，如│
│    │        │            │            │交易成功        │      │          │全部或一部不能│
│    │        │            │            ├────────┤      │          │沒收時，以其等│
│    │        │            │            │備註：          │      │          │財產連帶抵償之│
│    │        │            │            │吉玲瑤、王國軒為│      │          │。            │
│    │        │            │            │共同正犯        │      │          │              │
│    │        ├──────┼──────┼────────┼───┼─────┼───────┤
│    │        │99年10月13│苗栗縣頭份鎮│吉玲瑤與黃世豪、│淨重約│3,000 元  │吉玲瑤共同販賣│
│    │        │  日晚間10時│日新街47號4 │王國軒共同基於販│0.4 公│          │第一級毒品，處│
│    │        │  10分許    │樓          │賣第一級毒品海洛│克1 包│          │有期徒刑柒年柒│
│    │        │            │            │因之犯意，於范朝│      │          │月。扣案之附表│
│    │        │            │            │棠向吉玲瑤、黃世│      │          │九（一）編號二│
│    │        │            │            │豪聯繫毒品交易事│      │          │至九所示之物均│
│    │        │            │            │項後，由王國軒前│      │          │沒收。未扣案之│
│    │        │            │            │往交易，嗣後2 人│      │          │販賣毒品所得新│
│    │        │            │            │交易成功        │      │          │臺幣仟元與黃│
│    │        │            │            ├────────┤      │          │世豪、王國軒連│
│    │        │            │            │備註：          │      │          │帶沒收，如全部│
│    │        │            │            │吉玲瑤、黃世豪、│      │          │或一部不能沒收│
│    │        │            │            │王國軒為共同正犯│      │          │時，以其等財產│
│    │        │            │            │                │      │          │連帶抵償之。  │
│    │        ├──────┼──────┼────────┼───┼─────┼───────┤
│    │        │99年10月27│苗栗縣頭份鎮│吉玲瑤與黃世豪共│約0.4 │3,000 元  │吉玲瑤共同販賣│
│    │        │  日晚間6 時│日新街47號4 │同基於販賣第一級│公克1 │（付1,000 │第一級毒品，處│
│    │        │  許        │樓          │毒品海洛因之犯意│包    │元，尚欠2,│有期徒刑柒年柒│
│    │        │            │            │，於范朝棠以門號│      │000 元）  │月。扣案之附表│
│    │        │            │            │0000000000號行動│      │          │九（一）編號二│
│    │        │            │            │電話撥打吉玲瑤、│      │          │至九所示之物均│
│    │        │            │            │黃世豪門號091629│      │          │沒收。未扣案之│
│    │        │            │            │4550號行動電話聯│      │          │附表十（一）編│
│    │        │            │            │繫毒品交易事項後│      │          │號一所示之物與│
│    │        │            │            │，由黃世豪前往交│      │          │黃世豪連帶沒收│
│    │        │            │            │易，嗣後2 人交易│      │          │，如全部或一部│
│    │        │            │            │成功            │      │          │不能沒收時，連│
│    │        │            │            ├────────┤      │          │帶追徵其價額。│
│    │        │            │            │備註：          │      │          │未扣案之販賣毒│
│    │        │            │            │吉玲瑤、黃世豪為│      │          │品所得新臺幣壹│
│    │        │            │            │共同正犯        │      │          │仟元與黃世豪連│
│    │        │            │            │                │      │          │帶沒收，如全部│
│    │        │            │            │                │      │          │或一部不能沒收│
│    │        │            │            │                │      │          │時，以其等財產│
│    │        │            │            │                │      │          │連帶抵償之。  │
│    │        ├──────┼──────┼────────┼───┼─────┼───────┤
│    │        │99年10月27│苗栗縣竹南鎮│吉玲瑤與黃世豪共│淨重約│3,000 元  │吉玲瑤共同販賣│
│    │        │  日晚間11時│龍山路2 段「│同基於販賣第一級│0.4 公│          │第一級毒品，處│
│    │        │  許        │向陽牛肉麵」│毒品海洛因之犯意│克1 包│          │有期徒刑柒年柒│
│    │        │            │後方        │，於范朝棠以門號│      │          │月。扣案之附表│
│    │        │            │            │0000000000號行動│      │          │九（一）編號二│
│    │        │            │            │電話撥打吉玲瑤、│      │          │至九所示之物均│
│    │        │            │            │黃世豪門號091629│      │          │沒收。未扣案之│
│    │        │            │            │4550號行動電話聯│      │          │附表十（一）編│
│    │        │            │            │繫毒品交易事項後│      │          │號一所示之物與│
│    │        │            │            │，由黃世豪前往交│      │          │黃世豪連帶沒收│
│    │        │            │            │易，嗣後2 人交易│      │          │，如全部或一部│
│    │        │            │            │成功            │      │          │不能沒收時，連│
│    │        │            │            ├────────┤      │          │帶追徵其價額。│
│    │        │            │            │備註：          │      │          │未扣案之販賣毒│
│    │        │            │            │吉玲瑤、黃世豪為│      │          │品所得新臺幣│
│    │        │            │            │共同正犯        │      │          │仟元與黃世豪連│
│    │        │            │            │                │      │          │帶沒收，如全部│
│    │        │            │            │                │      │          │或一部不能沒收│
│    │        │            │            │                │      │          │時，以其等財產│
│    │        │            │            │                │      │          │連帶抵償之。  │
│    │        ├──────┼──────┼────────┼───┼─────┼───────┤
│    │        │99年11月1 │苗栗縣頭份鎮│吉玲瑤與黃世豪共│淨重約│3,000 元  │吉玲瑤共同販賣│
│    │        │  日晚間8 時│中山路與信東│同基於販賣第一級│0.4 公│          │第一級毒品，處│
│    │        │  許        │路口高速公路│毒品海洛因之犯意│克1 包│          │有期徒刑柒年柒│
│    │        │            │涵洞下      │，於范朝棠以門號│      │          │月。扣案之附表│
│    │        │            │            │0000000000號行動│      │          │九（一）編號二│
│    │        │            │            │電話撥打吉玲瑤、│      │          │至九所示之物均│
│    │        │            │            │黃世豪門號091629│      │          │沒收。未扣案之│
│    │        │            │            │4550號行動電話聯│      │          │附表十（一）編│
│    │        │            │            │繫毒品交易事項後│      │          │號一所示之物與│
│    │        │            │            │，由黃世豪前往交│      │          │黃世豪連帶沒收│
│    │        │            │            │易，嗣後2 人交易│      │          │，如全部或一部│
│    │        │            │            │成功            │      │          │不能沒收時，連│
│    │        │            │            ├────────┤      │          │帶追徵其價額。│
│    │        │            │            │備註：          │      │          │未扣案之販賣毒│
│    │        │            │            │吉玲瑤、黃世豪為│      │          │品所得新臺幣│
│    │        │            │            │共同正犯        │      │          │仟元與黃世豪連│
│    │        │            │            │                │      │          │帶沒收，如全部│
│    │        │            │            │                │      │          │或一部不能沒收│
│    │        │            │            │                │      │          │時，以其等財產│
│    │        │            │            │                │      │          │連帶抵償之。  │
├──┼────┼──────┼──────┼────────┼───┼─────┼───────┤
│3   │莊家旺  │99年9 月21日│苗栗縣竹南鎮│吉玲瑤與黃世豪共│1 包  │800 元    │吉玲瑤共同販賣│
│    │（合併審│下午2 時許  │維新街「全家│同基於販賣第一級│      │          │第一級毒品，處│
│    │理）    │            │福鞋店」前  │毒品海洛因之犯意│      │          │有期徒刑柒年柒│
│    │        │            │            │，於莊家旺以門號│      │          │月。扣案之附表│
│    │        │            │            │0000000000號行動│      │          │九（一）編號二│
│    │        │            │            │電話撥打吉玲瑤、│      │          │至九所示之物均│
│    │        │            │            │黃世豪門號098843│      │          │沒收。未扣案之│
│    │        │            │            │3990號行動電話聯│      │          │附表十（一）編│
│    │        │            │            │繫毒品交易事項後│      │          │號二所示之物與│
│    │        │            │            │，由吉玲瑤前往交│      │          │黃世豪連帶沒收│
│    │        │            │            │易，嗣後2 人交易│      │          │，如全部或一部│
│    │        │            │            │成功            │      │          │不能沒收時，連│
│    │        │            │            ├────────┤      │          │帶追徵其價額。│
│    │        │            │            │備註：          │      │          │未扣案之販賣毒│
│    │        │            │            │吉玲瑤、黃世豪為│      │          │品所得新臺幣捌│
│    │        │            │            │共同正犯        │      │          │佰元與黃世豪連│
│    │        │            │            │                │      │          │帶沒收，如全部│
│    │        │            │            │                │      │          │或一部不能沒收│
│    │        │            │            │                │      │          │時，以其等財產│
│    │        │            │            │                │      │          │連帶抵償之。  │
├──┼────┼──────┼──────┼────────┼───┼─────┼───────┤
│4   │黃寶冬  │99年10月2 │苗栗縣竹南鎮│吉玲瑤與黃世豪共│1 包  │500 元    │吉玲瑤共同販賣│
│    │（合併審│  日上午5 時│龍山路上7-11│同基於販賣第一級│      │          │第一級毒品，處│
│    │理）    │  許        │便利商店前  │毒品海洛因之犯意│      │          │有期徒刑柒年柒│
│    │        │            │            │，於黃寶冬以門號│      │          │月。扣案之附表│
│    │        │            │            │0000000000號行動│      │          │九（一）編號二│
│    │        │            │            │電話撥打吉玲瑤、│      │          │至九所示之物均│
│    │        │            │            │黃世豪門號098843│      │          │沒收。未扣案之│
│    │        │            │            │3990號行動電話聯│      │          │附表十（一）編│
│    │        │            │            │繫毒品交易事項後│      │          │號二所示之物與│
│    │        │            │            │，由黃世豪前往交│      │          │黃世豪連帶沒收│
│    │        │            │            │易，嗣後2 人交易│      │          │，如全部或一部│
│    │        │            │            │成功            │      │          │不能沒收時，連│
│    │        │            │            ├────────┤      │          │帶追徵其價額。│
│    │        │            │            │備註：          │      │          │未扣案之販賣毒│
│    │        │            │            │吉玲瑤、黃世豪為│      │          │品所得新臺幣伍│
│    │        │            │            │共同正犯        │      │          │佰元與黃世豪連│
│    │        │            │            │                │      │          │帶沒收，如全部│
│    │        │            │            │                │      │          │或一部不能沒收│
│    │        │            │            │                │      │          │時，以其等財產│
│    │        │            │            │                │      │          │連帶抵償之。  │
│    │        ├──────┼──────┼────────┼───┼─────┼───────┤
│    │        │99年10月4 │苗栗縣竹南鎮│吉玲瑤與黃世豪共│1 包  │500 元    │吉玲瑤共同販賣│
│    │        │  日晚間11時│光復路旁鐵道│同基於販賣第一級│      │          │第一級毒品，處│
│    │        │  30分許    │邊          │毒品海洛因之犯意│      │          │有期徒刑柒年柒│
│    │        │            │            │，於黃寶冬以門號│      │          │月。扣案之附表│
│    │        │            │            │0000000000號行動│      │          │九（一）編號二│
│    │        │            │            │電話撥打吉玲瑤、│      │          │至九所示之物均│
│    │        │            │            │黃世豪門號098843│      │          │沒收。未扣案之│
│    │        │            │            │3990號行動電話聯│      │          │附表十（一）編│
│    │        │            │            │繫毒品交易事項後│      │          │號二所示之物與│
│    │        │            │            │，由黃世豪前往交│      │          │黃世豪連帶沒收│
│    │        │            │            │易，嗣後2 人交易│      │          │，如全部或一部│
│    │        │            │            │成功            │      │          │不能沒收時，連│
│    │        │            │            ├────────┤      │          │帶追徵其價額。│
│    │        │            │            │備註：          │      │          │未扣案之販賣毒│
│    │        │            │            │吉玲瑤、黃世豪為│      │          │品所得新臺幣伍│
│    │        │            │            │共同正犯        │      │          │佰元與黃世豪連│
│    │        │            │            │                │      │          │帶沒收，如全部│
│    │        │            │            │                │      │          │或一部不能沒收│
│    │        │            │            │                │      │          │時，以其等財產│
│    │        │            │            │                │      │          │連帶抵償之。  │
├──┼────┼──────┼──────┼────────┼───┼─────┼───────┤
│5   │莊順安  │99年10月16│苗栗縣頭份鎮│吉玲瑤與王國軒共│1 包  │6,000元   │吉玲瑤共同販賣│
│    │        │  日上午8 時│日新街47號4 │同基於販賣第一級│      │          │第一級毒品，處│
│    │        │  許（合併審│樓          │毒品海洛因之犯意│      │          │有期徒刑柒年柒│
│    │        │  理）      │            │，於王國軒以門號│      │          │月。未扣案之販│
│    │        │            │            │0000000000號行動│      │          │賣毒品所得新臺│
│    │        │            │            │電話撥打莊順安門│      │          │幣陸仟元與王國│
│    │        │            │            │號0000000000號行│      │          │軒連帶沒收，如│
│    │        │            │            │動電話聯繫毒品交│      │          │全部或一部不能│
│    │        │            │            │易事項後，嗣後2 │      │          │沒收時，以其等│
│    │        │            │            │人交易成功      │      │          │財產連帶抵償之│
│    │        │            │            ├────────┤      │          │。            │
│    │        │            │            │備註：          │      │          │              │
│    │        │            │            │吉玲瑤、王國軒為│      │          │              │
│    │        │            │            │共同正犯        │      │          │              │
│    │        ├──────┼──────┼────────┼───┼─────┼───────┤
│    │        │99年10月17│苗栗縣頭份鎮│吉玲瑤與黃世豪、│1 包  │3,000元   │吉玲瑤共同販賣│
│    │        │  日凌晨1 時│泡泡龍電子遊│王國軒共同基於販│      │          │第一級毒品，處│
│    │        │  45分許    │藝場樓下    │賣第一級毒品海洛│      │          │有期徒刑柒年柒│
│    │        │            │            │因之犯意，於莊順│      │          │月。扣案之附表│
│    │        │            │            │安以門號00000000│      │          │九（一）編號二│
│    │        │            │            │85號行動電話撥打│      │          │至九所示之物均│
│    │        │            │            │王國軒門號097624│      │          │沒收。未扣案之│
│    │        │            │            │7832號行動電話聯│      │          │販賣毒品所得新│
│    │        │            │            │繫毒品交易事項後│      │          │臺幣仟元與黃│
│    │        │            │            │，王國軒向黃世豪│      │          │世豪、王國軒連│
│    │        │            │            │拿取毒品後前往交│      │          │帶沒收，如全部│
│    │        │            │            │易，嗣後2 人交易│      │          │或一部不能沒收│
│    │        │            │            │成功            │      │          │時，以其等財產│
│    │        │            │            ├────────┤      │          │連帶抵償之。  │
│    │        │            │            │備註：          │      │          │              │
│    │        │            │            │吉玲瑤、黃世豪、│      │          │              │
│    │        │            │            │王國軒為共同正犯│      │          │              │
│    │        ├──────┼──────┼────────┼───┼─────┼───────┤
│    │        │99年10月22│苗栗縣頭份鎮│吉玲瑤與黃世豪共│約0.8 │6,000元   │吉玲瑤共同販賣│
│    │        │  日晚間10時│中央路與光華│同基於販賣第一級│公克1 │          │第一級毒品，處│
│    │        │  許（合併審│北路中油加油│毒品海洛因之犯意│包    │          │有期徒刑柒年柒│
│    │        │  理）      │站旁        │，於莊順安向吉玲│      │          │月。扣案之附表│
│    │        │            │            │瑤、黃世豪聯繫毒│      │          │九（一）編號二│
│    │        │            │            │品交易事項後，由│      │          │至九所示之物均│
│    │        │            │            │吉玲瑤前往交易，│      │          │沒收。未扣案之│
│    │        │            │            │嗣後2 人交易成功│      │          │販賣毒品所得新│
│    │        │            │            ├────────┤      │          │臺幣陸仟元與黃│
│    │        │            │            │備註：          │      │          │世豪連帶沒收，│
│    │        │            │            │吉玲瑤、黃世豪為│      │          │如全部或一部不│
│    │        │            │            │共同正犯        │      │          │能沒收時，以其│
│    │        │            │            │                │      │          │等財產連帶抵償│
│    │        │            │            │                │      │          │之。          │
│    │        ├──────┼──────┼────────┼───┼─────┼───────┤
│    │        │99年10月底│苗栗縣頭份鎮│吉玲瑤與黃世豪共│海洛因│6,000元   │吉玲瑤共同販賣│
│    │        │  某日晚間11│中央路與光華│同基於販賣第一、│約0.8 │          │第一級毒品，處│
│    │        │  時許（合併│北路中油加油│二級毒品海洛因、│公克1 │          │有期徒刑柒年柒│
│    │        │  審理）    │站旁        │安非他命之犯意，│包    │          │月。扣案之附表│
│    │        │            │            │於莊順安向吉玲瑤├───┼─────┤九（一）編號二│
│    │        │            │            │、黃世豪聯繫毒品│安非他│7,000元   │至九所示之物均│
│    │        │            │            │交易事項後，由吉│命約4 │          │沒收。未扣案之│
│    │        │            │            │玲瑤前往交易，嗣│公克1 │          │販賣毒品所得新│
│    │        │            │            │後2 人交易海洛因│包    │          │臺幣壹萬仟元│
│    │        │            │            │、安非他命成功  │      │          │與黃世豪連帶沒│
│    │        │            │            ├────────┤      │          │收，如全部或一│
│    │        │            │            │備註：          │      │          │部不能沒收時，│
│    │        │            │            │吉玲瑤、黃世豪│      │          │以其等財產連帶│
│    │        │            │            │  為共同正犯    │      │          │抵償之。      │
│    │        │            │            │本件為一行為同│      │          │              │
│    │        │            │            │  時販賣海洛因及│      │          │              │
│    │        │            │            │  安非他命      │      │          │              │
│    │        ├──────┼──────┼────────┼───┼─────┼───────┤
│    │        │99年11月3 │苗栗縣頭份鎮│吉玲瑤與黃世豪共│約0.3 │2,000元   │吉玲瑤共同販賣│
│    │        │  日晚間10時│建國國中附近│同基於販賣第一級│公克1 │          │第一級毒品，處│
│    │        │  5 分許    │            │毒品海洛因之犯意│包    │          │有期徒刑柒年柒│
│    │        │            │            │，於莊順安以門號│      │          │月。扣案之附表│
│    │        │            │            │0000000000號行動│      │          │九（一）編號二│
│    │        │            │            │電話撥打吉玲瑤門│      │          │至九所示之物均│
│    │        │            │            │號0000000000號行│      │          │沒收。未扣案之│
│    │        │            │            │動電話聯繫毒品交│      │          │附表十（一）編│
│    │        │            │            │易事項後，嗣後2 │      │          │號三所示之物與│
│    │        │            │            │人交易成功      │      │          │黃世豪連帶沒收│
│    │        │            │            ├────────┤      │          │，如全部或一部│
│    │        │            │            │備註：          │      │          │不能沒收時，連│
│    │        │            │            │吉玲瑤、黃世豪為│      │          │帶追徵其價額。│
│    │        │            │            │共同正犯        │      │          │未扣案之販賣毒│
│    │        │            │            │                │      │          │品所得新臺幣貳│
│    │        │            │            │                │      │          │仟元與黃世豪連│
│    │        │            │            │                │      │          │帶沒收，如全部│
│    │        │            │            │                │      │          │或一部不能沒收│
│    │        │            │            │                │      │          │時，以其等財產│
│    │        │            │            │                │      │          │連帶抵償之。  │
│    │        ├──────┼──────┼────────┼───┼─────┼───────┤
│    │        │99年11月6 │苗栗縣頭份鎮│吉玲瑤與黃世豪、│各約0.│各1,000元 │吉玲瑤共同販賣│
│    │        │  日晚間8 時│中央路中油加│范振偉共同基於販│2 公克│          │第一級毒品，處│
│    │        │  38分許    │油站旁之「自│賣第一、二級毒品│1 包  │          │有期徒刑柒年柒│
│    │        │            │然風」休閒館│海洛因、安非他命│      │          │月。扣案之附表│
│    │        │            │前          │之犯意，於莊順安│      │          │九（一）編號二│
│    │        │            │            │以門號0000000000│      │          │至九所示之物均│
│    │        │            │            │號行動電話撥打黃│      │          │沒收。未扣案之│
│    │        │            │            │世豪門號00000000│      │          │附表十（一）編│
│    │        │            │            │66號行動電話聯繫│      │          │號三所示之物與│
│    │        │            │            │毒品交易事項後，│      │          │黃世豪、范振偉│
│    │        │            │            │黃世豪指派綽號「│      │          │連帶沒收，如全│
│    │        │            │            │大砲」之范振偉前│      │          │部或一部不能沒│
│    │        │            │            │往交易，嗣後2 人│      │          │收時，連帶追徵│
│    │        │            │            │交易海洛因、安非│      │          │其價額。未扣案│
│    │        │            │            │他命成功        │      │          │之販賣毒品所得│
│    │        │            │            ├────────┤      │          │新臺幣貳仟元與│
│    │        │            │            │備註：          │      │          │黃世豪、范振偉│
│    │        │            │            │吉玲瑤、黃世豪│      │          │連帶沒收，如全│
│    │        │            │            │  、范振偉為共同│      │          │部或一部不能沒│
│    │        │            │            │  正犯          │      │          │收時，以其等財│
│    │        │            │            │本件為一行為同│      │          │產連帶抵償之。│
│    │        │            │            │  時販賣海洛因及│      │          │              │
│    │        │            │            │  安非他命      │      │          │              │
│    │        ├──────┼──────┼────────┼───┼─────┼───────┤
│    │        │99年11月7 │苗栗縣頭份鎮│吉玲瑤與黃世豪共│各約0.│各1,000元 │吉玲瑤共同販賣│
│    │        │  日晚間7 時│忠孝二路176 │同基於販賣第一、│2 公克│          │第一級毒品，處│
│    │        │  10分許    │號樓下      │二級毒品海洛因、│1 包  │          │有期徒刑柒年柒│
│    │        │            │            │安非他命之犯意，│      │          │月。扣案之附表│
│    │        │            │            │於莊順安以門號09│      │          │九（一）編號二│
│    │        │            │            │00000000號行動電│      │          │至九所示之物均│
│    │        │            │            │話撥打吉玲瑤門號│      │          │沒收。未扣案之│
│    │        │            │            │0000000000號行動│      │          │附表十（一）編│
│    │        │            │            │電話聯繫毒品交易│      │          │號三所示之物與│
│    │        │            │            │事項後，嗣後2 人│      │          │黃世豪連帶沒收│
│    │        │            │            │交易海洛因、安非│      │          │，如全部或一部│
│    │        │            │            │他命成功        │      │          │不能沒收時，連│
│    │        │            │            ├────────┤      │          │帶追徵其價額。│
│    │        │            │            │備註：          │      │          │未扣案之販賣毒│
│    │        │            │            │吉玲瑤、黃世豪│      │          │品所得新臺幣貳│
│    │        │            │            │  為共同正犯    │      │          │仟元與黃世豪連│
│    │        │            │            │本件為一行為同│      │          │帶沒收，如全部│
│    │        │            │            │  時販賣海洛因及│      │          │或一部不能沒收│
│    │        │            │            │  安非他命      │      │          │時，以其等財產│
│    │        │            │            │                │      │          │連帶抵償之。  │
├──┼────┼──────┼──────┼────────┼───┼─────┼───────┤
│6   │陳宏任  │99年11月15日│苗栗縣竹南鎮│吉玲瑤與黃世豪共│1 包  │3,000元   │吉玲瑤共同販賣│
│    │        │晚間6 時2 分│「樂神遊藝場│同基於販賣第一級│      │          │第一級毒品，處│
│    │        │許          │」旁鐵路旁道│毒品海洛因之犯意│      │          │有期徒刑柒年柒│
│    │        │            │路          │，於陳宏任以門號│      │          │月。扣案之附表│
│    │        │            │            │0000000000號行動│      │          │九（一）編號二│
│    │        │            │            │電話撥打黃世豪門│      │          │至九所示之物均│
│    │        │            │            │號0000000000號行│      │          │沒收。未扣案之│
│    │        │            │            │動電話聯繫毒品交│      │          │附表十（一）編│
│    │        │            │            │易事項後，嗣後2 │      │          │號五所示之物與│
│    │        │            │            │人交易成功      │      │          │黃世豪連帶沒收│
│    │        │            │            ├────────┤      │          │，如全部或一部│
│    │        │            │            │備註：          │      │          │不能沒收時，連│
│    │        │            │            │吉玲瑤、黃世豪為│      │          │帶追徵其價額。│
│    │        │            │            │共同正犯        │      │          │未扣案之販賣毒│
│    │        │            │            │                │      │          │品所得新臺幣│
│    │        │            │            │                │      │          │仟元與黃世豪連│
│    │        │            │            │                │      │          │帶沒收，如全部│
│    │        │            │            │                │      │          │或一部不能沒收│
│    │        │            │            │                │      │          │時，以其等財產│
│    │        │            │            │                │      │          │連帶抵償之。  │
├──┴────┴──────┴──────┴────────┴───┴─────┴───────┤
│合計：販賣所得合計共6 萬6,800 元。                                                              │
└────────────────────────────────────────────────┘
 附表四（吉玲瑤販賣第二級毒品安非他命部分）：
┌──┬────┬──────┬──────┬────────┬───┬─────┬───────┐
│編號│販賣對象│販賣時間    │地點        │販賣方式、經過  │數量  │價格      │罪刑（含主刑及│
│    │        │（民國）    │            │                │      │（新臺幣）│從刑）        │
├──┼────┼──────┼──────┼────────┼───┼─────┼───────┤
│1   │莊順安  │99年10月17│苗栗縣頭份鎮│吉玲瑤與王國軒共│1 包  │3,000元   │吉玲瑤共同販賣│
│    │        │  日凌晨2 時│日新街泡泡龍│同基於販賣第二級│      │          │第二級毒品，處│
│    │        │  許（合併審│遊藝場後面巷│毒品安非他命之犯│      │          │有期徒刑年柒│
│    │        │  理）      │子          │意，於王國軒以門│      │          │月。未扣案之販│
│    │        │            │            │號0000000000號行│      │          │賣毒品所得新臺│
│    │        │            │            │動電話撥打莊順安│      │          │幣仟元與王國│
│    │        │            │            │門號0000000000號│      │          │軒連帶沒收，如│
│    │        │            │            │行動電話聯繫毒品│      │          │全部或一部不能│
│    │        │            │            │交易事項後，嗣後│      │          │沒收時，以其等│
│    │        │            │            │2 人交易成功    │      │          │財產連帶抵償之│
│    │        │            │            ├────────┤      │          │。            │
│    │        │            │            │備註：          │      │          │              │
│    │        │            │            │吉玲瑤、王國軒為│      │          │              │
│    │        │            │            │共同正犯        │      │          │              │
│    │        ├──────┼──────┼────────┼───┼─────┼───────┤
│    │        │99年10月18│苗栗縣頭份鎮│吉玲瑤與黃世豪、│約1 公│3,000元   │吉玲瑤共同販賣│
│    │        │  日凌晨0 時│泡泡龍電子遊│王國軒共同基於販│克1 包│          │第二級毒品，處│
│    │        │  45分許    │藝場4 樓    │賣第二級毒品安非│      │          │有期徒刑年柒│
│    │        │            │            │他命之犯意，於莊│      │          │月。扣案之附表│
│    │        │            │            │順安以門號098843│      │          │九（一）編號三│
│    │        │            │            │8885號行動電話撥│      │          │至九所示之物均│
│    │        │            │            │打王國軒門號0976│      │          │沒收。未扣案之│
│    │        │            │            │247832號行動電話│      │          │販賣毒品所得新│
│    │        │            │            │聯繫毒品交易事項│      │          │臺幣仟元與黃│
│    │        │            │            │後，王國軒向黃世│      │          │世豪、王國軒連│
│    │        │            │            │豪拿取毒品後前往│      │          │帶沒收，如全部│
│    │        │            │            │交易，嗣後2 人交│      │          │或一部不能沒收│
│    │        │            │            │易成功          │      │          │時，以其等財產│
│    │        │            │            ├────────┤      │          │連帶抵償之。  │
│    │        │            │            │備註：          │      │          │              │
│    │        │            │            │吉玲瑤、黃世豪、│      │          │              │
│    │        │            │            │王國軒為共同正犯│      │          │              │
│    │        ├──────┼──────┼────────┼───┼─────┼───────┤
│    │        │99年10月18│苗栗縣頭份鎮│吉玲瑤與王國軒共│1 包  │3,000元   │吉玲瑤共同販賣│
│    │        │  日凌晨3 時│日新街泡泡龍│同基於販賣第二級│      │          │第二級毒品，處│
│    │        │  許（合併審│遊藝場後面巷│毒品安非他命之犯│      │          │有期徒刑年柒│
│    │        │  理）      │子          │意，於王國軒以門│      │          │月。未扣案之販│
│    │        │            │            │號0000000000號行│      │          │賣毒品所得新臺│
│    │        │            │            │動電話撥打莊順安│      │          │幣仟元與王國│
│    │        │            │            │門號0000000000號│      │          │軒連帶沒收，如│
│    │        │            │            │行動電話聯繫毒品│      │          │全部或一部不能│
│    │        │            │            │交易事項後，嗣後│      │          │沒收時，以其等│
│    │        │            │            │2 人交易成功    │      │          │財產連帶抵償之│
│    │        │            │            ├────────┤      │          │。            │
│    │        │            │            │備註：          │      │          │              │
│    │        │            │            │吉玲瑤、王國軒為│      │          │              │
│    │        │            │            │共同正犯        │      │          │              │
│    │        ├──────┼──────┼────────┼───┼─────┼───────┤
│    │        │99年11月5 │苗栗縣頭份鎮│吉玲瑤與黃世豪共│約0.8 │2,000元   │吉玲瑤共同販賣│
│    │        │  日晚間10時│忠孝二路176 │同基於販賣第二級│公克1 │          │第二級毒品，處│
│    │        │  37分許    │號樓下      │毒品安非他命之犯│包    │          │有期徒刑年柒│
│    │        │            │            │意，於莊順安以門│      │          │月。扣案之附表│
│    │        │            │            │號0000000000號行│      │          │九（一）編號三│
│    │        │            │            │動電話撥打吉玲瑤│      │          │至九所示之物均│
│    │        │            │            │門號0000000000號│      │          │沒收。未扣案之│
│    │        │            │            │行動電話聯繫毒品│      │          │附表十（一）編│
│    │        │            │            │交易事項後，嗣後│      │          │號三所示之物與│
│    │        │            │            │2 人交易成功    │      │          │黃世豪連帶沒收│
│    │        │            │            ├────────┤      │          │，如全部或一部│
│    │        │            │            │備註：          │      │          │不能沒收時，連│
│    │        │            │            │吉玲瑤、黃世豪為│      │          │帶追徵其價額。│
│    │        │            │            │共同正犯        │      │          │未扣案之販賣毒│
│    │        │            │            │                │      │          │品所得新臺幣貳│
│    │        │            │            │                │      │          │仟元與黃世豪連│
│    │        │            │            │                │      │          │帶沒收，如全部│
│    │        │            │            │                │      │          │或一部不能沒收│
│    │        │            │            │                │      │          │時，以其等財產│
│    │        │            │            │                │      │          │連帶抵償之。  │
├──┼────┼──────┼──────┼────────┼───┼─────┼───────┤
│2   │葉春華  │99年10月底│苗栗縣竹南鎮│葉春華與吉玲瑤聯│約1 公│2,000元   │吉玲瑤販賣第二│
│    │（合併審│  某日下午4 │龍山路3 段樂│繫毒品交易事項，│克1 包│          │級毒品，處有期│
│    │理）    │  時許      │神遊藝場前  │嗣後2 人交易成功│      │          │徒刑年柒月。│
│    │        │            │            │                │      │          │未扣案之販賣毒│
│    │        │            │            │                │      │          │品所得新臺幣貳│
│    │        │            │            │                │      │          │仟元沒收，如全│
│    │        │            │            │                │      │          │部或一部不能沒│
│    │        │            │            │                │      │          │收時，以其財產│
│    │        │            │            │                │      │          │抵償之。      │
│    │        ├──────┼──────┼────────┼───┼─────┼───────┤
│    │        │99年11月5 │苗栗縣竹南鎮│吉玲瑤與黃世豪、│約1 公│2,000元   │吉玲瑤共同販賣│
│    │        │  日下午3 時│龍山路2 段鐵│范振偉共同基於販│克1 包│          │第二級毒品，處│
│    │        │  30分許    │路橋下      │賣第二級毒品安非│      │          │有期徒刑年柒│
│    │        │            │            │他命之犯意，於葉│      │          │月。扣案之附表│
│    │        │            │            │春華向黃世豪聯繫│      │          │九（一）編號三│
│    │        │            │            │毒品交易事項後，│      │          │至九所示之物均│
│    │        │            │            │由吉玲瑤叫范振偉│      │          │沒收。未扣案之│
│    │        │            │            │前往交易，嗣後2 │      │          │販賣毒品所得新│
│    │        │            │            │人交易成功      │      │          │臺幣貳仟元與黃│
│    │        │            │            ├────────┤      │          │世豪、范振偉連│
│    │        │            │            │備註：          │      │          │帶沒收，如全部│
│    │        │            │            │吉玲瑤、黃世豪、│      │          │或一部不能沒收│
│    │        │            │            │范振偉為共同正犯│      │          │時，以其等財產│
│    │        │            │            │                │      │          │連帶抵償之。  │
├──┴────┴──────┴──────┴────────┴───┴─────┴───────┤
│合計：販賣所得合計共1 萬5,000 元。                                                              │
└────────────────────────────────────────────────┘
附表五（王國軒販賣第一級毒品海洛因部分）：
┌──┬────┬──────┬──────┬────────┬───┬─────┬───────┐
│編號│販賣對象│販賣時間    │地點        │販賣方式、經過  │數量  │價格      │罪刑（含主刑及│
│    │        │（民國）    │            │                │      │（新臺幣）│從刑）        │
├──┼────┼──────┼──────┼────────┼───┼─────┼───────┤
│1   │黃寶冬  │99年9 月17│苗栗縣竹南鎮│王國軒與黃世豪共│1 包  │500元     │王國軒共同販賣│
│    │（合併審│  日上午8 時│照南國小門口│同基於販賣第一級│      │          │第一級毒品，處│
│    │理）    │  許        │            │毒品海洛因之犯意│      │          │有期徒刑柒年陸│
│    │        │            │            │，於黃寶冬以門號│      │          │月。扣案之附表│
│    │        │            │            │0000000000號行動│      │          │九（一）編號二│
│    │        │            │            │電話撥打黃世豪門│      │          │至九所示之物均│
│    │        │            │            │號0000000000號行│      │          │沒收。未扣案之│
│    │        │            │            │動電話聯繫毒品交│      │          │附表十（一）編│
│    │        │            │            │易事項後，黃世豪│      │          │號二所示之物與│
│    │        │            │            │指派王國軒前往交│      │          │黃世豪連帶沒收│
│    │        │            │            │易，嗣後2 人交易│      │          │，如全部或一部│
│    │        │            │            │成功            │      │          │不能沒收時，連│
│    │        │            │            ├────────┤      │          │帶追徵其價額。│
│    │        │            │            │備註：          │      │          │未扣案之販賣毒│
│    │        │            │            │王國軒、黃世豪為│      │          │品所得新臺幣伍│
│    │        │            │            │共同正犯        │      │          │佰元與黃世豪連│
│    │        │            │            │                │      │          │帶沒收，如全部│
│    │        │            │            │                │      │          │或一部不能沒收│
│    │        │            │            │                │      │          │時，以其等財產│
│    │        │            │            │                │      │          │連帶抵償之。  │
│    │        ├──────┼──────┼────────┼───┼─────┼───────┤
│    │        │99年10月1 │苗栗縣竹南鎮│王國軒與黃世豪共│1 包  │500元     │王國軒共同販賣│
│    │        │  日下午5 時│光復路地下道│同基於販賣第一級│      │          │第一級毒品，處│
│    │        │  20分許    │往頭份出口處│毒品海洛因之犯意│      │          │有期徒刑柒年陸│
│    │        │            │            │，於黃寶冬以門號│      │          │月。扣案之附表│
│    │        │            │            │0000000000號行動│      │          │九（一）編號二│
│    │        │            │            │電話撥打黃世豪門│      │          │至九所示之物均│
│    │        │            │            │號0000000000號行│      │          │沒收。未扣案之│
│    │        │            │            │動電話聯繫毒品交│      │          │附表十（一）編│
│    │        │            │            │易事項後，黃世豪│      │          │號二所示之物與│
│    │        │            │            │指派王國軒前往交│      │          │黃世豪連帶沒收│
│    │        │            │            │易，嗣後2 人交易│      │          │，如全部或一部│
│    │        │            │            │成功            │      │          │不能沒收時，連│
│    │        │            │            ├────────┤      │          │帶追徵其價額。│
│    │        │            │            │備註：          │      │          │未扣案之販賣毒│
│    │        │            │            │王國軒、黃世豪為│      │          │品所得新臺幣伍│
│    │        │            │            │共同正犯        │      │          │佰元與黃世豪連│
│    │        │            │            │                │      │          │帶沒收，如全部│
│    │        │            │            │                │      │          │或一部不能沒收│
│    │        │            │            │                │      │          │時，以其等財產│
│    │        │            │            │                │      │          │連帶抵償之。  │
│    │        ├──────┼──────┼────────┼───┼─────┼───────┤
│    │        │99年10月18│苗栗縣頭份鎮│王國軒與黃世豪共│1 包  │500元     │王國軒共同販賣│
│    │        │  日上午11時│中山路大土地│同基於販賣第一級│      │          │第一級毒品，處│
│    │        │  30分許    │公廟後面的巷│毒品海洛因之犯意│      │          │有期徒刑柒年陸│
│    │        │            │子          │，於王國軒以門號│      │          │月。扣案之附表│
│    │        │            │            │0000000000號行動│      │          │九（一）編號二│
│    │        │            │            │電話撥打黃寶冬門│      │          │至九所示之物均│
│    │        │            │            │號0000000000號行│      │          │沒收。未扣案之│
│    │        │            │            │動電話聯繫毒品交│      │          │販賣毒品所得新│
│    │        │            │            │易事項後，王國軒│      │          │臺幣伍佰元與黃│
│    │        │            │            │向黃世豪拿取毒品│      │          │世豪連帶沒收，│
│    │        │            │            │後前往交易，嗣後│      │          │如全部或一部不│
│    │        │            │            │2 人交易成功    │      │          │能沒收時，以其│
│    │        │            │            ├────────┤      │          │等財產連帶抵償│
│    │        │            │            │備註：          │      │          │之。          │
│    │        │            │            │王國軒、黃世豪為│      │          │              │
│    │        │            │            │共同正犯        │      │          │              │
│    │        ├──────┼──────┼────────┼───┼─────┼───────┤
│    │        │99年11月14│苗栗縣頭份鎮│王國軒與黃世豪共│1 包  │500元     │王國軒共同販賣│
│    │        │  日晚間6 時│和平路174 號│同基於販賣第一級│      │          │第一級毒品，處│
│    │        │  30分許    │前          │毒品海洛因之犯意│      │          │有期徒刑柒年陸│
│    │        │            │            │，於黃寶冬向王國│      │          │月。扣案之附表│
│    │        │            │            │軒聯繫毒品交易事│      │          │九（一）編號二│
│    │        │            │            │項後，由王國軒前│      │          │至九所示之物均│
│    │        │            │            │往交易，嗣後2 人│      │          │沒收。未扣案之│
│    │        │            │            │交易成功        │      │          │販賣毒品所得新│
│    │        │            │            ├────────┤      │          │臺幣伍佰元與黃│
│    │        │            │            │備註：          │      │          │世豪連帶沒收，│
│    │        │            │            │王國軒、黃世豪為│      │          │如全部或一部不│
│    │        │            │            │共同正犯        │      │          │能沒收時，以其│
│    │        │            │            │                │      │          │等財產連帶抵償│
│    │        │            │            │                │      │          │之。          │
├──┼────┼──────┼──────┼────────┼───┼─────┼───────┤
│2   │范朝棠  │99年10月2 │苗栗縣竹南鎮│王國軒與吉玲瑤共│約0.6 │3,000元   │王國軒共同販賣│
│    │（合併審│  日凌晨0 時│龍山路2 段鐵│同基於販賣第一級│公克1 │          │第一級毒品，處│
│    │理）    │  30分許    │路橋下      │毒品海洛因之犯意│包    │          │有期徒刑柒年陸│
│    │        │            │            │，於范朝棠以門號│      │          │月。未扣案之販│
│    │        │            │            │0000000000號行動│      │          │賣毒品所得新臺│
│    │        │            │            │電話撥打門號0988│      │          │幣仟元與吉玲│
│    │        │            │            │433990號行動電話│      │          │瑤連帶沒收，如│
│    │        │            │            │與吉玲瑤聯繫毒品│      │          │全部或一部不能│
│    │        │            │            │交易事項後，由王│      │          │沒收時，以其等│
│    │        │            │            │國軒前往交易，嗣│      │          │財產連帶抵償之│
│    │        │            │            │後2 人交易成功  │      │          │。            │
│    │        │            │            ├────────┤      │          │              │
│    │        │            │            │備註：          │      │          │              │
│    │        │            │            │王國軒、吉玲瑤為│      │          │              │
│    │        │            │            │共同正犯        │      │          │              │
│    │        │            │            │                │      │          │              │
│    │        │            │            │                │      │          │              │
│    │        ├──────┼──────┼────────┼───┼─────┼───────┤
│    │        │99年10月12│苗栗縣頭份鎮│王國軒與吉玲瑤共│淨重約│3,000元   │王國軒共同販賣│
│    │        │  日晚間8 時│日新街47號4 │同基於販賣第一級│0.4 公│          │第一級毒品，處│
│    │        │  30分許    │樓          │毒品海洛因之犯意│克1 包│          │有期徒刑柒年陸│
│    │        │            │            │，於范朝棠向吉玲│      │          │月。未扣案之販│
│    │        │            │            │瑤聯繫毒品交易事│      │          │賣毒品所得新臺│
│    │        │            │            │項後，由王國軒前│      │          │幣仟元與吉玲│
│    │        │            │            │往交易，嗣後2 人│      │          │瑤連帶沒收，如│
│    │        │            │            │交易成功        │      │          │全部或一部不能│
│    │        │            │            ├────────┤      │          │沒收時，以其等│
│    │        │            │            │備註：          │      │          │財產連帶抵償之│
│    │        │            │            │王國軒、吉玲瑤為│      │          │。            │
│    │        │            │            │共同正犯        │      │          │              │
│    │        ├──────┼──────┼────────┼───┼─────┼───────┤
│    │        │99年10月13│苗栗縣頭份鎮│王國軒與黃世豪、│淨重約│3,000元   │王國軒共同販賣│
│    │        │  日晚間10時│日新街47號4 │吉玲瑤共同基於販│0.4 公│          │第一級毒品，處│
│    │        │  10分許    │樓          │賣第一級毒品海洛│克1 包│          │有期徒刑柒年陸│
│    │        │            │            │因之犯意，於范朝│      │          │月。扣案之附表│
│    │        │            │            │棠向黃世豪、吉玲│      │          │九（一）編號二│
│    │        │            │            │瑤聯繫毒品交易事│      │          │至九所示之物均│
│    │        │            │            │項後，由王國軒前│      │          │沒收。未扣案之│
│    │        │            │            │往交易，嗣後2 人│      │          │販賣毒品所得新│
│    │        │            │            │交易成功        │      │          │臺幣仟元與黃│
│    │        │            │            ├────────┤      │          │世豪、吉玲瑤連│
│    │        │            │            │備註：          │      │          │帶沒收，如全部│
│    │        │            │            │王國軒、黃世豪、│      │          │或一部不能沒收│
│    │        │            │            │吉玲瑤為共同正犯│      │          │時，以其等財產│
│    │        │            │            │                │      │          │連帶抵償之。  │
│    │        ├──────┼──────┼────────┼───┼─────┼───────┤
│    │        │99年10月16│苗栗縣竹南鎮│王國軒與黃世豪共│淨重約│4,500元   │王國軒共同販賣│
│    │        │  日凌晨4 時│3 段運動家保│同基於販賣第一級│0.6 公│          │第一級毒品，處│
│    │        │  許        │齡球館前的超│毒品海洛因之犯意│克1 包│          │有期徒刑柒年陸│
│    │        │            │商          │，於范朝棠以門號│      │          │月。扣案之附表│
│    │        │            │            │0000000000號行動│      │          │九（一）編號二│
│    │        │            │            │電話撥打王國軒門│      │          │至九所示之物均│
│    │        │            │            │號0000000000號行│      │          │沒收。未扣案之│
│    │        │            │            │動電話聯繫毒品交│      │          │販賣毒品所得新│
│    │        │            │            │易事項後，王國軒│      │          │臺幣肆仟伍佰元│
│    │        │            │            │向黃世豪拿取毒品│      │          │與黃世豪連帶沒│
│    │        │            │            │後前往交易，嗣後│      │          │收，如全部或一│
│    │        │            │            │2 人交易成功    │      │          │部不能沒收時，│
│    │        │            │            ├────────┤      │          │以其等財產連帶│
│    │        │            │            │備註：          │      │          │抵償之。      │
│    │        │            │            │王國軒、黃世豪為│      │          │              │
│    │        │            │            │共同正犯        │      │          │              │
├──┼────┼──────┼──────┼────────┼───┼─────┼───────┤
│3   │吳彥宏  │99年10月13│苗栗縣頭份鎮│王國軒與黃世豪共│約0.1 │500元     │王國軒共同販賣│
│    │（合併審│  日上午10時│日新街47號3 │同基於販賣第一級│公克1 │          │第一級毒品，處│
│    │理）    │  許        │樓          │毒品海洛因之犯意│包    │          │有期徒刑柒年陸│
│    │        │            │            │，於吳彥宏以門號│      │          │月。扣案之附表│
│    │        │            │            │0000000000號行動│      │          │九（一）編號二│
│    │        │            │            │電話撥打王國軒門│      │          │至九所示之物均│
│    │        │            │            │號0000000000號行│      │          │沒收。未扣案之│
│    │        │            │            │動電話聯繫毒品交│      │          │販賣毒品所得新│
│    │        │            │            │易事項後，王國軒│      │          │臺幣伍佰元與黃│
│    │        │            │            │向黃世豪拿取毒品│      │          │世豪連帶沒收，│
│    │        │            │            │後前往交易，嗣後│      │          │如全部或一部不│
│    │        │            │            │2 人交易成功    │      │          │能沒收時，以其│
│    │        │            │            ├────────┤      │          │等財產連帶抵償│
│    │        │            │            │備註：          │      │          │之。          │
│    │        │            │            │王國軒、黃世豪為│      │          │              │
│    │        │            │            │共同正犯        │      │          │              │
│    │        ├──────┼──────┼────────┼───┼─────┼───────┤
│    │        │99年10月15│苗栗縣頭份鎮│王國軒與黃世豪共│約0.1 │500元     │王國軒共同販賣│
│    │        │  日上午10時│日新街47號3 │同基於販賣第一級│公克1 │          │第一級毒品，處│
│    │        │  30分許    │樓          │毒品海洛因之犯意│包    │          │有期徒刑柒年陸│
│    │        │            │            │，於吳彥宏以門號│      │          │月。扣案之附表│
│    │        │            │            │0000000000號行動│      │          │九（一）編號二│
│    │        │            │            │電話撥打王國軒門│      │          │至九所示之物均│
│    │        │            │            │號0000000000號行│      │          │沒收。未扣案之│
│    │        │            │            │動電話聯繫毒品交│      │          │販賣毒品所得新│
│    │        │            │            │易事項後，王國軒│      │          │臺幣伍佰元與黃│
│    │        │            │            │向黃世豪拿取毒品│      │          │世豪連帶沒收，│
│    │        │            │            │後前往交易，嗣後│      │          │如全部或一部不│
│    │        │            │            │2 人交易成功    │      │          │能沒收時，以其│
│    │        │            │            ├────────┤      │          │等財產連帶抵償│
│    │        │            │            │備註：          │      │          │之。          │
│    │        │            │            │王國軒、黃世豪為│      │          │              │
│    │        │            │            │共同正犯        │      │          │              │
│    │        ├──────┼──────┼────────┼───┼─────┼───────┤
│    │        │99年10月底│苗栗縣頭份鎮│王國軒與黃世豪共│約0.2 │1,000元   │王國軒共同販賣│
│    │        │  某日中午12│中華路890 號│同基於販賣第一級│公克1 │          │第一級毒品，處│
│    │        │  時許      │網路聖堂網咖│毒品海洛因之犯意│包    │          │有期徒刑柒年陸│
│    │        │            │前          │，於吳彥宏以門號│      │          │月。扣案之附表│
│    │        │            │            │0000000000號行動│      │          │九（一）編號二│
│    │        │            │            │電話撥打王國軒門│      │          │至九所示之物均│
│    │        │            │            │號0000000000號行│      │          │沒收。未扣案之│
│    │        │            │            │動電話聯繫毒品交│      │          │附表十（一）編│
│    │        │            │            │易事項後，王國軒│      │          │號四所示之物與│
│    │        │            │            │向黃世豪拿取毒品│      │          │黃世豪連帶沒收│
│    │        │            │            │後前往交易，嗣後│      │          │，如全部或一部│
│    │        │            │            │2 人交易成功    │      │          │不能沒收時，連│
│    │        │            │            ├────────┤      │          │帶追徵其價額。│
│    │        │            │            │備註：          │      │          │未扣案之販賣毒│
│    │        │            │            │王國軒、黃世豪為│      │          │品所得新臺幣壹│
│    │        │            │            │共同正犯        │      │          │仟元與黃世豪連│
│    │        │            │            │                │      │          │帶沒收，如全部│
│    │        │            │            │                │      │          │或一部不能沒收│
│    │        │            │            │                │      │          │時，以其等財產│
│    │        │            │            │                │      │          │連帶抵償之。  │
│    │        ├──────┼──────┼────────┼───┼─────┼───────┤
│    │        │99年11月初│苗栗縣頭份鎮│王國軒與黃世豪共│約0.1 │500元     │王國軒共同販賣│
│    │        │  某日晚間6 │自強路薑母鴨│同基於販賣第一級│公克1 │          │第一級毒品，處│
│    │        │  時許      │店前        │毒品海洛因之犯意│包    │          │有期徒刑柒年陸│
│    │        │            │            │，於吳彥宏以門號│      │          │月。扣案之附表│
│    │        │            │            │0000000000號行動│      │          │九（一）編號二│
│    │        │            │            │電話撥打王國軒門│      │          │至九所示之物均│
│    │        │            │            │號0000000000號行│      │          │沒收。未扣案之│
│    │        │            │            │動電話聯繫毒品交│      │          │附表十（一）編│
│    │        │            │            │易事項後，王國軒│      │          │號四所示之物與│
│    │        │            │            │向黃世豪拿取毒品│      │          │黃世豪連帶沒收│
│    │        │            │            │後前往交易，嗣後│      │          │，如全部或一部│
│    │        │            │            │2 人交易成功    │      │          │不能沒收時，連│
│    │        │            │            ├────────┤      │          │帶追徵其價額。│
│    │        │            │            │備註：          │      │          │未扣案之販賣毒│
│    │        │            │            │王國軒、黃世豪為│      │          │品所得新臺幣伍│
│    │        │            │            │共同正犯        │      │          │佰元與黃世豪連│
│    │        │            │            │                │      │          │帶沒收，如全部│
│    │        │            │            │                │      │          │或一部不能沒收│
│    │        │            │            │                │      │          │時，以其等財產│
│    │        │            │            │                │      │          │連帶抵償之。  │
├──┼────┼──────┼──────┼────────┼───┼─────┼───────┤
│4   │莊順安  │99年10月16│苗栗縣頭份鎮│王國軒與吉玲瑤共│1 包  │6,000元   │王國軒共同販賣│
│    │        │  日上午8 時│日新街47號4 │同基於販賣第一級│      │          │第一級毒品，處│
│    │        │  許（合併審│樓          │毒品海洛因之犯意│      │          │有期徒刑柒年陸│
│    │        │  理）      │            │，於王國軒以門號│      │          │月。未扣案之販│
│    │        │            │            │0000000000號行動│      │          │賣毒品所得新臺│
│    │        │            │            │電話撥打莊順安門│      │          │幣陸仟元與吉玲│
│    │        │            │            │號0000000000號行│      │          │瑤連帶沒收，如│
│    │        │            │            │動電話聯繫毒品交│      │          │全部或一部不能│
│    │        │            │            │易事項後，嗣後2 │      │          │沒收時，以其等│
│    │        │            │            │人交易成功      │      │          │財產連帶抵償之│
│    │        │            │            ├────────┤      │          │。            │
│    │        │            │            │備註：          │      │          │              │
│    │        │            │            │王國軒、吉玲瑤為│      │          │              │
│    │        │            │            │共同正犯        │      │          │              │
│    │        ├──────┼──────┼────────┼───┼─────┼───────┤
│    │        │99年10月17│苗栗縣頭份鎮│王國軒與黃世豪、│1 包  │3,000元   │王國軒共同販賣│
│    │        │  日凌晨1 時│泡泡龍電子遊│吉玲瑤共同基於販│      │          │第一級毒品，處│
│    │        │  45分許    │藝場樓下    │賣第一級毒品海洛│      │          │有期徒刑柒年陸│
│    │        │            │            │因之犯意，於莊順│      │          │月。扣案之附表│
│    │        │            │            │安以門號00000000│      │          │九（一）編號二│
│    │        │            │            │85號行動電話撥打│      │          │至九所示之物均│
│    │        │            │            │王國軒門號097624│      │          │沒收。未扣案之│
│    │        │            │            │7832號行動電話聯│      │          │販賣毒品所得新│
│    │        │            │            │繫毒品交易事項後│      │          │臺幣仟元與黃│
│    │        │            │            │，王國軒向黃世豪│      │          │世豪、吉玲瑤連│
│    │        │            │            │拿取毒品後前往交│      │          │帶沒收，如全部│
│    │        │            │            │易，嗣後2 人交易│      │          │或一部不能沒收│
│    │        │            │            │成功            │      │          │時，以其等財產│
│    │        │            │            ├────────┤      │          │連帶抵償之。  │
│    │        │            │            │備註：          │      │          │              │
│    │        │            │            │王國軒、黃世豪、│      │          │              │
│    │        │            │            │吉玲瑤為共同正犯│      │          │              │
├──┼────┼──────┼──────┼────────┼───┼─────┼───────┤
│5   │蔡文謙  │99年10月28日│苗栗縣頭份鎮│王國軒與莊順安（│1 包  │400元     │王國軒共同販賣│
│    │        │晚間10時50分│圓寶遊藝場廁│業經本院另行審結│      │          │第一級毒品，處│
│    │        │許          │所          │）共同基於販賣第│      │          │有期徒刑柒年陸│
│    │        │            │            │一級毒品海洛因之│      │          │月。扣案之附表│
│    │        │            │            │犯意，於蔡文謙以│      │          │九（一）編號一│
│    │        │            │            │門號0000000000號│      │          │所示之物沒收。│
│    │        │            │            │行動電話撥打莊順│      │          │未扣案之販賣毒│
│    │        │            │            │安門號0000000000│      │          │品所得新臺幣肆│
│    │        │            │            │號行動電話聯繫毒│      │          │佰元與莊順安連│
│    │        │            │            │品交易事項後，由│      │          │帶沒收，如全部│
│    │        │            │            │王國軒前往交易，│      │          │或一部不能沒收│
│    │        │            │            │嗣後2 人交易成功│      │          │時，以其等財產│
│    │        │            │            ├────────┤      │          │連帶抵償之。  │
│    │        │            │            │備註：          │      │          │              │
│    │        │            │            │王國軒、莊順安為│      │          │              │
│    │        │            │            │共同正犯        │      │          │              │
├──┼────┼──────┼──────┼────────┼───┼─────┼───────┤
│6   │溫宜樺  │99年11月初某│苗栗縣頭份鎮│王國軒與黃世豪共│海洛因│各500 元  │王國軒共同販賣│
│    │（合併審│日凌晨4 時許│忠孝二路146 │同基於販賣第一、│、安非│          │第一級毒品，處│
│    │理）    │            │號3 樓      │二級毒品海洛因、│他命各│          │有期徒刑柒年陸│
│    │        │            │            │安非他命之犯意，│1 包  │          │月。扣案之附表│
│    │        │            │            │於溫宜樺碰到王國│      │          │九（一）編號二│
│    │        │            │            │軒時即向其聯繫毒│      │          │至九所示之物均│
│    │        │            │            │品交易事項後，王│      │          │沒收。未扣案之│
│    │        │            │            │國軒向黃世豪拿取│      │          │販賣毒品所得新│
│    │        │            │            │毒品後，嗣後2 人│      │          │臺幣壹仟元與黃│
│    │        │            │            │交易海洛因、安非│      │          │世豪連帶沒收，│
│    │        │            │            │他命成功        │      │          │如全部或一部不│
│    │        │            │            ├────────┤      │          │能沒收時，以其│
│    │        │            │            │備註：          │      │          │等財產連帶抵償│
│    │        │            │            │王國軒、黃世豪│      │          │之。          │
│    │        │            │            │  為共同正犯    │      │          │              │
│    │        │            │            │本件為一行為同│      │          │              │
│    │        │            │            │  時販賣海洛因及│      │          │              │
│    │        │            │            │  安非他命      │      │          │              │
├──┴────┴──────┴──────┴────────┴───┴─────┴───────┤
│合計：販賣所得合計共2 萬8,400 元。                                                              │
└────────────────────────────────────────────────┘
附表六（王國軒販賣第二級毒品安非他命部分）：
┌──┬────┬──────┬──────┬────────┬───┬─────┬───────┐
│編號│販賣對象│販賣時間    │地點        │販賣方式、經過  │數量  │價格      │罪刑（含主刑及│
│    │        │（民國）    │            │                │      │（新臺幣）│從刑）        │
├──┼────┼──────┼──────┼────────┼───┼─────┼───────┤
│1   │葉春華  │99年10月12│苗栗縣頭份鎮│王國軒與黃世豪共│約1 公│2,500元   │王國軒共同販賣│
│    │（合併審│  日晚間10時│中央路與光華│同基於販賣第二級│克1 包│          │第二級毒品，處│
│    │理）    │  45分許    │北路口加油站│毒品安非他命之犯│      │          │有期徒刑年陸│
│    │        │            │旁          │意，於葉春華以門│      │          │月。扣案之附表│
│    │        │            │            │號0000000000號行│      │          │九（一）編號三│
│    │        │            │            │動電話撥打王國軒│      │          │至九所示之物均│
│    │        │            │            │門號0000000000號│      │          │沒收。未扣案之│
│    │        │            │            │行動電話聯繫毒品│      │          │販賣毒品所得新│
│    │        │            │            │交易事項後，王國│      │          │臺幣貳仟伍佰元│
│    │        │            │            │軒向黃世豪拿取毒│      │          │與黃世豪連帶沒│
│    │        │            │            │品後前往交易，嗣│      │          │收，如全部或一│
│    │        │            │            │後2 人交易成功  │      │          │部不能沒收時，│
│    │        │            │            ├────────┤      │          │以其等財產連帶│
│    │        │            │            │備註：          │      │          │抵償之。      │
│    │        │            │            │王國軒、黃世豪為│      │          │              │
│    │        │            │            │共同正犯        │      │          │              │
│    │        ├──────┼──────┼────────┼───┼─────┼───────┤
│    │        │99年10月16│苗栗縣頭份鎮│王國軒與黃世豪共│約1 公│2,500元   │王國軒共同販賣│
│    │        │  日上午8 時│中正路圓寶遊│同基於販賣第二級│克1 包│          │第二級毒品，處│
│    │        │  許        │藝場前      │毒品安非他命之犯│      │          │有期徒刑年陸│
│    │        │            │            │意，於葉春華以門│      │          │月。扣案之附表│
│    │        │            │            │號0000000000號行│      │          │九（一）編號三│
│    │        │            │            │動電話撥打王國軒│      │          │至九所示之物均│
│    │        │            │            │門號0000000000號│      │          │沒收。未扣案之│
│    │        │            │            │行動電話聯繫毒品│      │          │販賣毒品所得新│
│    │        │            │            │交易事項後，王國│      │          │臺幣貳仟伍佰元│
│    │        │            │            │軒向黃世豪拿取毒│      │          │與黃世豪連帶沒│
│    │        │            │            │品後前往交易，嗣│      │          │收，如全部或一│
│    │        │            │            │後2 人交易成功  │      │          │部不能沒收時，│
│    │        │            │            ├────────┤      │          │以其等財產連帶│
│    │        │            │            │備註：          │      │          │抵償之。      │
│    │        │            │            │王國軒、黃世豪為│      │          │              │
│    │        │            │            │共同正犯        │      │          │              │
├──┼────┼──────┼──────┼────────┼───┼─────┼───────┤
│2   │莊順安  │99年10月17│苗栗縣頭份鎮│王國軒與吉玲瑤共│1 包  │3,000元   │王國軒共同販賣│
│    │        │  日凌晨2 時│日新街泡泡龍│同基於販賣第二級│      │          │第二級毒品，處│
│    │        │  許（合併審│遊藝場後面巷│毒品安非他命之犯│      │          │有期徒刑年陸│
│    │        │  理）      │子          │意，於王國軒以門│      │          │月。未扣案之販│
│    │        │            │            │號0000000000號行│      │          │賣毒品所得新臺│
│    │        │            │            │動電話撥打莊順安│      │          │幣仟元與吉玲│
│    │        │            │            │門號0000000000號│      │          │瑤連帶沒收，如│
│    │        │            │            │行動電話聯繫毒品│      │          │全部或一部不能│
│    │        │            │            │交易事項後，嗣後│      │          │沒收時，以其等│
│    │        │            │            │2 人交易成功    │      │          │財產連帶抵償之│
│    │        │            │            ├────────┤      │          │。            │
│    │        │            │            │備註：          │      │          │              │
│    │        │            │            │王國軒、吉玲瑤為│      │          │              │
│    │        │            │            │共同正犯        │      │          │              │
│    │        ├──────┼──────┼────────┼───┼─────┼───────┤
│    │        │99年10月18│苗栗縣頭份鎮│王國軒與黃世豪、│約1 公│3,000元   │王國軒共同販賣│
│    │        │  日凌晨0 時│泡泡龍電子遊│吉玲瑤共同基於販│克1 包│          │第二級毒品，處│
│    │        │  45分許    │藝場4 樓    │賣第二級毒品安非│      │          │有期徒刑年陸│
│    │        │            │            │他命之犯意，於莊│      │          │月。扣案之附表│
│    │        │            │            │順安以門號098843│      │          │九（一）編號三│
│    │        │            │            │8885號行動電話撥│      │          │至九所示之物均│
│    │        │            │            │打王國軒門號0976│      │          │沒收。未扣案之│
│    │        │            │            │247832號行動電話│      │          │販賣毒品所得新│
│    │        │            │            │聯繫毒品交易事項│      │          │臺幣仟元與黃│
│    │        │            │            │後，王國軒向黃世│      │          │世豪、吉玲瑤連│
│    │        │            │            │豪拿取毒品後前往│      │          │帶沒收，如全部│
│    │        │            │            │交易，嗣後2 人交│      │          │或一部不能沒收│
│    │        │            │            │易成功          │      │          │時，以其等財產│
│    │        │            │            ├────────┤      │          │連帶抵償之。  │
│    │        │            │            │備註：          │      │          │              │
│    │        │            │            │王國軒、黃世豪、│      │          │              │
│    │        │            │            │吉玲瑤為共同正犯│      │          │              │
│    │        ├──────┼──────┼────────┼───┼─────┼───────┤
│    │        │99年10月18│苗栗縣頭份鎮│王國軒與吉玲瑤共│1 包  │3,000元   │王國軒共同販賣│
│    │        │  日凌晨3 時│日新街泡泡龍│同基於販賣第二級│      │          │第二級毒品，處│
│    │        │  許（合併審│遊藝場後面巷│毒品安非他命之犯│      │          │有期徒刑年陸│
│    │        │  理）      │子          │意，於王國軒以門│      │          │月。未扣案之販│
│    │        │            │            │號0000000000號行│      │          │賣毒品所得新臺│
│    │        │            │            │動電話撥打莊順安│      │          │幣仟元與吉玲│
│    │        │            │            │門號0000000000號│      │          │瑤連帶沒收，如│
│    │        │            │            │行動電話聯繫毒品│      │          │全部或一部不能│
│    │        │            │            │交易事項後，嗣後│      │          │沒收時，以其等│
│    │        │            │            │2 人交易成功    │      │          │財產連帶抵償之│
│    │        │            │            ├────────┤      │          │。            │
│    │        │            │            │備註：          │      │          │              │
│    │        │            │            │王國軒、吉玲瑤為│      │          │              │
│    │        │            │            │共同正犯        │      │          │              │
├──┼────┼──────┼──────┼────────┼───┼─────┼───────┤
│3   │溫宜樺  │99年10月底某│苗栗縣頭份鎮│王國軒與黃世豪共│1 包  │500元     │王國軒共同販賣│
│    │（合併審│日晚間9 時許│中正路圓寶遊│同基於販賣第二級│      │          │第二級毒品，處│
│    │理）    │            │藝場        │毒品安非他命之犯│      │          │有期徒刑年陸│
│    │        │            │            │意，於溫宜樺碰到│      │          │月。扣案之附表│
│    │        │            │            │王國軒時即向其聯│      │          │九（一）編號三│
│    │        │            │            │繫毒品交易事項後│      │          │至九所示之物均│
│    │        │            │            │，王國軒向黃世豪│      │          │沒收。未扣案之│
│    │        │            │            │拿取毒品後前往交│      │          │販賣毒品所得新│
│    │        │            │            │易，嗣後2 人交易│      │          │臺幣伍佰元與黃│
│    │        │            │            │成功            │      │          │世豪連帶沒收，│
│    │        │            │            ├────────┤      │          │如全部或一部不│
│    │        │            │            │備註：          │      │          │能沒收時，以其│
│    │        │            │            │王國軒、黃世豪為│      │          │等財產連帶抵償│
│    │        │            │            │共同正犯        │      │          │之。          │
├──┴────┴──────┴──────┴────────┴───┴─────┴───────┤
│合計：販賣所得合計共1 萬4,500 元。                                                              │
└────────────────────────────────────────────────┘
 附表七（范振偉販賣第一級毒品海洛因部分）：
┌──┬────┬──────┬──────┬────────┬───┬─────┬───────┐
│編號│販賣對象│販賣時間    │地點        │販賣方式、經過  │數量  │價格      │罪刑（含主刑及│
│    │        │（民國）    │            │                │      │（新臺幣）│從刑）        │
├──┼────┼──────┼──────┼────────┼───┼─────┼───────┤
│1   │莊順安  │99年11月6 日│苗栗縣頭份鎮│范振偉與黃世豪、│海洛因│各1,000元 │范振偉共同販賣│
│    │        │晚間8 時38分│中央路中油加│吉玲瑤共同基於販│、安非│          │第一級毒品，累│
│    │        │許          │油站旁之「自│賣第一、二級毒品│他命各│          │犯，處有期徒刑│
│    │        │            │然風」休閒館│海洛因、安非他命│約0. 2│          │柒年柒月。扣案│
│    │        │            │前          │之犯意，於莊順安│公克1 │          │之附表九（一）│
│    │        │            │            │以門號0000000000│包    │          │編號二至九所示│
│    │        │            │            │號行動電話撥打黃│      │          │之物均沒收。未│
│    │        │            │            │世豪門號00000000│      │          │扣案之附表十（│
│    │        │            │            │66號行動電話聯繫│      │          │一）編號三所示│
│    │        │            │            │毒品交易事項後，│      │          │之物與黃世豪、│
│    │        │            │            │，黃世豪指派綽號│      │          │吉玲瑤連帶沒收│
│    │        │            │            │「大砲」之范振偉│      │          │，如一部或全部│
│    │        │            │            │前往交易，嗣後2 │      │          │不能沒收時，連│
│    │        │            │            │人交易海洛因、安│      │          │帶追徵其價額。│
│    │        │            │            │非他命成功      │      │          │未扣案之販賣毒│
│    │        │            │            ├────────┤      │          │品所得新臺幣貳│
│    │        │            │            │備註：          │      │          │仟元與黃世豪、│
│    │        │            │            │范振偉、黃世豪│      │          │吉玲瑤連帶沒收│
│    │        │            │            │  、吉玲瑤為共同│      │          │，如全部或一部│
│    │        │            │            │  正犯          │      │          │不能沒收時，以│
│    │        │            │            │本件為一行為同│      │          │其等財產連帶抵│
│    │        │            │            │  時販賣海洛因及│      │          │償之。        │
│    │        │            │            │  安非他命      │      │          │              │
├──┼────┼──────┼──────┼────────┼───┼─────┼───────┤
│2   │范朝棠  │99年11月6 日│苗栗縣頭份鎮│范振偉與黃世豪共│淨重約│3,000元   │范振偉共同販賣│
│    │（合併審│凌晨0 時許  │日新街泡泡龍│同基於販賣第一級│0.4 公│（付2,000 │第一級毒品，累│
│    │理）    │            │遊藝場前    │毒品海洛因之犯意│克1 包│元，尚欠1,│犯，處有期徒刑│
│    │        │            │            │，於范朝棠向黃世│      │000 元）  │柒年柒月。扣案│
│    │        │            │            │豪聯繫毒品交易事│      │          │之附表九（一）│
│    │        │            │            │項後，由范振偉前│      │          │編號二至九所示│
│    │        │            │            │往交易，嗣後2 人│      │          │之物均沒收。未│
│    │        │            │            │交易成功        │      │          │扣案之販賣毒品│
│    │        │            │            ├────────┤      │          │所得新臺幣貳仟│
│    │        │            │            │備註：          │      │          │元與黃世豪連帶│
│    │        │            │            │范振偉、黃世豪為│      │          │沒收，如全部或│
│    │        │            │            │共同正犯        │      │          │一部不能沒收時│
│    │        │            │            │                │      │          │，以其等財產連│
│    │        │            │            │                │      │          │帶抵償之。    │
├──┴────┴──────┴──────┴────────┴───┴─────┴───────┤
│合計：販賣所得合計共4,000 元。                                                                  │
└────────────────────────────────────────────────┘
附表八（范振偉販賣第二級毒品安非他命部分）：
┌──┬────┬──────┬──────┬────────┬───┬─────┬───────┐
│編號│販賣對象│販賣時間    │地點        │販賣方式、經過  │數量  │價格      │罪刑（含主刑及│
│    │        │（民國）    │            │                │      │（新臺幣）│從刑）        │
├──┼────┼──────┼──────┼────────┼───┼─────┼───────┤
│1   │葉春華  │99年11月5 日│苗栗縣竹南鎮│范振偉與黃世豪、│約1 公│2,000元   │范振偉共同販賣│
│    │（合併審│下午3 時30分│龍山路2 段鐵│吉玲瑤共同基於販│克1 包│          │第二級毒品，累│
│    │理）    │許          │路橋下      │賣第二級毒品安非│      │          │犯，處有期徒刑│
│    │        │            │            │他命之犯意，於葉│      │          │年柒月。扣案│
│    │        │            │            │春華向黃世豪聯繫│      │          │之附表九（一）│
│    │        │            │            │毒品交易事項後，│      │          │編號三至九所示│
│    │        │            │            │由范振偉前往交易│      │          │之物均沒收。未│
│    │        │            │            │，嗣後2 人交易成│      │          │扣案之販賣毒品│
│    │        │            │            │功              │      │          │所得新臺幣貳仟│
│    │        │            │            ├────────┤      │          │元與黃世豪、吉│
│    │        │            │            │備註：          │      │          │玲瑤連帶沒收，│
│    │        │            │            │范振偉、黃世豪、│      │          │如全部或一部不│
│    │        │            │            │吉玲瑤為共同正犯│      │          │能沒收時，以其│
│    │        │            │            │                │      │          │等財產連帶抵償│
│    │        │            │            │                │      │          │之。          │
├──┴────┴──────┴──────┴────────┴───┴─────┴───────┤
│合計：販賣所得合計共2,000 元。                                                                  │
└────────────────────────────────────────────────┘
附表九（扣案部分）：
（一）宣告沒收部分：
┌──┬─────────┬────┬───────┬────────────────┐
│編號│品名              │數量    │沒收依據      │備註                            │
├──┼─────────┼────┼───────┼────────────────┤
│1   │UTEC行動電話（黑）│1 支    │毒品危害防制條│莊順安所有，供本件犯販賣第一級毒│
│    │                  │        │例19條第1 項  │品海洛因犯罪聯繫使用（見6507號偵│
│    │                  │        │              │卷第58、61頁）                  │
├──┼─────────┼────┼───────┼────────────────┤
│2   │毒品器具（葡萄糖罐│1 個    │毒品危害防制條│黃世豪所有，供本件犯販賣第一、二│
│    │）                │        │例19條第1 項  │級毒品海洛因、安非他命犯罪使用，│
│    │                  │        │              │「是葡萄糖，要摻海洛因用的」（見│
│    │                  │        │              │6312號偵卷第16 9頁、63號本院卷第│
│    │                  │        │              │103 至104 頁；保管字號：99年度保│
│    │                  │        │              │字第1498號編號6 ）              │
├──┼─────────┼────┼───────┼────────────────┤
│3   │毒品器具（磅秤）  │1 個    │毒品危害防制條│黃世豪所有，供本件犯販賣第一級毒│
│    │                  │        │例19條第1 項  │品海洛因犯罪使用（見6312號偵卷第│
│    │                  │        │              │169 頁、63號本院卷第103 頁；保管│
│    │                  │        │              │字號：99年度保字第1498號編號7 ）│
├──┼─────────┼────┼───────┼────────────────┤
│4   │面額100 元鈔票便條│20張    │刑法38條第1 項│黃世豪所有，預備包裝毒品供販賣使│
│    │紙                │        │第2 款        │用（見6312號偵卷第18、170 頁、63│
│    │                  │        │              │號本院卷第102 頁；保管字號：99年│
│    │                  │        │              │度保字第1498號編號14）          │
├──┼─────────┼────┼───────┼────────────────┤
│5   │面額200 元鈔票便條│13張    │刑法38條第1 項│黃世豪所有，預備包裝毒品供販賣使│
│    │紙                │        │第2 款        │用（見6312號偵卷第128 、169 頁、│
│    │                  │        │              │63號本院卷第102 頁；保管字號：99│
│    │                  │        │              │年度保字第1498號編號1 ）        │
├──┼─────────┼────┼───────┼────────────────┤
│6   │面額500 元鈔票便條│29張    │刑法38條第1 項│黃世豪所有，預備包裝毒品供販賣使│
│    │紙                │        │第2 款        │用（見6312號偵卷第128 、169 頁、│
│    │                  │        │              │63號本院卷第102 頁；保管字號：99│
│    │                  │        │              │年度保字第1498號編號2 ）        │
├──┼─────────┼────┼───────┼────────────────┤
│7   │面額1000元鈔票便條│28張    │刑法38條第1 項│黃世豪所有，預備包裝毒品供販賣使│
│    │紙                │        │第2 款        │用（見6312號偵卷第128 、169 至17│
│    │                  │        │              │0 頁、63號本院卷第102 頁；保管字│
│    │                  │        │              │號：99年度保字第1498號編號3 、12│
│    │                  │        │              │）                              │
├──┼─────────┼────┼───────┼────────────────┤
│8   │面額2000元鈔票便條│25張    │刑法38條第1 項│黃世豪所有，預備包裝毒品供販賣使│
│    │紙                │        │第2 款        │用（見6312號偵卷第128 、169 頁、│
│    │                  │        │              │63號本院卷第102 頁；保管字號：99│
│    │                  │        │              │年度保字第1498號編號4 ）        │
├──┼─────────┼────┼───────┼────────────────┤
│9   │分裝袋            │10包    │刑法38條第1 項│黃世豪所有，每包100 個，預備包裝│
│    │                  │        │第2 款        │毒品供販賣使用（見6312號偵卷第16│
│    │                  │        │              │9 頁、63號本院卷第103 頁；保管字│
│    │                  │        │              │號：99年度保字第1498號編號5 ）  │
└──┴─────────┴────┴───────┴────────────────┘
（二）不予宣告沒收部分：
┌──┬─────────┬──┬─────────┬──────────┐
│編號│品名              │數量│不沒收之理由      │備註                │
├──┼─────────┼──┼─────────┼──────────┤
│1   │海洛因（驗餘淨重共│3 包│非供本件販賣毒品使│黃世豪所有（見6312號│
│    │0.14公克）        │    │用，而係供自己吸食│偵卷第167 、175 頁；│
│    │                  │    │用的（見63號本院卷│保管字號：99年度煙毒│
│    │                  │    │第104 頁）        │字第198 號編號1 ）  │
├──┼─────────┼──┼─────────┼──────────┤
│2   │安非他命（毛重0.95│1 包│非供本件販賣毒品使│黃世豪所有（見6312號│
│    │公克）            │    │用，而係供自己吸食│偵卷第168 頁；保管字│
│    │                  │    │用的（見63號本院卷│號：99年度安字第379 │
│    │                  │    │第104 頁）        │號編號1 ）          │
├──┼─────────┼──┼─────────┼──────────┤
│3   │毒品器具（安非他命│1 組│非供本件販賣毒品使│黃世豪所有（見6312號│
│    │吸食器）          │    │用，而係供自己吸食│偵卷第169 頁；保管字│
│    │                  │    │用的（見63號本院卷│號：99年度保字第1498│
│    │                  │    │第103 頁）        │號編號8 ）          │
├──┼─────────┼──┼─────────┼──────────┤
│4   │面額2000元鈔票便條│1 張│其包裝之毒品非供本│黃世豪所有，供包裝前│
│    │紙                │    │件販賣毒品使用（見│開安非他命使用（見63│
│    │                  │    │63號本院卷第104 頁│12號偵卷第18、170 頁│
│    │                  │    │）                │；保管字號：99年度保│
│    │                  │    │                  │字第1498號編號9 ）  │
├──┼─────────┼──┼─────────┼──────────┤
│5   │面額1000元鈔票便條│1 張│其包裝之毒品非供本│黃世豪所有，供包裝前│
│    │紙                │    │件販賣毒品使用（見│開海洛因使用（見6312│
│    │                  │    │63號本院卷第104 頁│號 偵卷第18、170頁；│
│    │                  │    │）                │保管字號：99年度保字│
│    │                  │    │                  │第1498號編號10）    │
├──┼─────────┼──┼─────────┼──────────┤
│6   │面額200 元鈔票便條│1 張│其包裝之毒品非供本│黃世豪所有，供包裝前│
│    │紙                │    │件販賣毒品使用（見│開海洛因使用（見6312│
│    │                  │    │63號本院卷第104 頁│號偵卷第18、170 頁；│
│    │                  │    │）                │保管字號：99年度保字│
│    │                  │    │                  │第1498號編號11）    │
├──┼─────────┼──┼─────────┼──────────┤
│7   │海洛因（含袋重0.71│1 包│非供本件販賣毒品使│范振偉所有（見6314號│
│    │公克）            │    │用，而係供自己施用│偵卷第58、114 頁；保│
│    │                  │    │（見63號本院卷第10│管字號：99年度煙毒字│
│    │                  │    │4 頁）            │第197 號編號1 ）    │
├──┼─────────┼──┼─────────┼──────────┤
│8   │面額1000元鈔票便條│1 張│非供本件販賣毒品使│范振偉所有，供包裝前│
│    │紙                │    │用，而係供自己使用│開海洛因使用（見6314│
│    │                  │    │（見63號本院卷第10│號偵卷第58、113 頁；│
│    │                  │    │4 頁）            │保管字號：99年度保字│
│    │                  │    │                  │第1492號編號1 ）    │
├──┼─────────┼──┼─────────┼──────────┤
│9   │門號0000000000號  │1 片│非被告莊順安所有  │門號申用人為陳冠吉（│
│    │SIM 卡            │    │                  │見6507號偵卷第58、61│
│    │                  │    │                  │頁）                │
├──┼─────────┼──┼─────────┼──────────┤
│10  │NOKIA 行動電話（黑│1 支│非被告王國軒所有  │莊順安所有（見910號 │
│    │）                │    │                  │本院卷第63、90頁）；│
│    │                  │    │                  │該行動電話裝載門號09│
│    │                  │    │                  │00000000號SIM 卡    │
├──┼─────────┼──┼─────────┼──────────┤
│11  │門號0000000000號  │1 片│非被告王國軒所有  │門號申用人為劉月華（│
│    │SIM 卡            │    │                  │見6358號偵卷第55頁）│
└──┴─────────┴──┴─────────┴──────────┘
附表十（未扣案部分）：
（一）宣告沒收部分：
┌──┬─────────┬────┬───────┬────────────────┐
│編號│品名              │數量    │沒收依據      │備註                            │
├──┼─────────┼────┼───────┼────────────────┤
│1   │行動電話機具      │1 支    │毒品危害防制條│黃世豪所有，供本件犯販賣第一、│
│    │                  │        │例19條第1 項  │  二級毒品海洛因、安非他命犯罪聯│
│    │                  │        │              │  繫使用（見6311號偵卷第31頁背面│
│    │                  │        │              │  ）                            │
│    │                  │        │              │斯時該行動電話裝載如附表十（二│
│    │                  │        │              │  ）編號1 所示之SIM 卡          │
├──┼─────────┼────┼───────┼────────────────┤
│2   │行動電話機具      │1 支    │毒品危害防制條│黃世豪所有，供本件犯販賣第一級│
│    │                  │        │例19條第1 項  │  毒品海洛因犯罪聯繫使用（見6311│
│    │                  │        │              │  號偵卷第31頁背面）            │
│    │                  │        │              │斯時該行動電話裝載如附表十（二│
│    │                  │        │              │  ）編號2 所示之SIM 卡          │
├──┼─────────┼────┼───────┼────────────────┤
│3   │行動電話機具      │1 支    │毒品危害防制條│吉玲瑤所有，供本件犯販賣第一、│
│    │                  │        │例19條第1 項  │  二級毒品海洛因、安非他命犯罪聯│
│    │                  │        │              │  繫使用（見928 號他卷第227 頁、│
│    │                  │        │              │  910 號本院卷第167 頁）        │
│    │                  │        │              │斯時該行動電話裝載如附表十（二│
│    │                  │        │              │  ）編號3 所示之SIM 卡          │
├──┼─────────┼────┼───────┼────────────────┤
│4   │行動電話機具      │1 支    │毒品危害防制條│王國軒所有，供本件犯販賣第一級│
│    │                  │        │例19條第1 項  │  毒品海洛因犯罪聯繫使用（見928 │
│    │                  │        │              │  號他卷(二)第239 頁、63號本院卷第│
│    │                  │        │              │  113 頁）                      │
│    │                  │        │              │斯時該行動電話裝載如附表十（二│
│    │                  │        │              │  ）編號4 所示之SIM 卡          │
├──┼─────────┼────┼───────┼────────────────┤
│5   │行動電話機具      │1 支    │毒品危害防制條│黃世豪使用，供本件犯販賣第一級│
│    │                  │        │例19條第1 項  │  毒品海洛因犯罪聯繫使用（見6475│
│    │                  │        │              │  號偵卷第199 頁）              │
│    │                  │        │              │斯時該行動電話裝載如附表十（二│
│    │                  │        │              │  ）編號5 所示之SIM 卡          │
└──┴─────────┴────┴───────┴────────────────┘
（二）不予宣告沒收部分：
┌──┬─────────┬────┬───────┬────────────────┐
│編號│品名              │數量    │不沒收之理由  │備註                            │
├──┼─────────┼────┼───────┼────────────────┤
│1   │門號0000000000號  │1 片    │非被告黃世豪所│門號申用人為周宗衛（見6311號偵卷│
│    │SIM 卡            │        │有            │第31頁背面）                    │
├──┼─────────┼────┼───────┼────────────────┤
│2   │門號0000000000號  │1 片    │非被告黃世豪所│門號申用人為李銘倫（見6311號偵卷│
│    │SIM 卡            │        │有            │第31頁背面）                    │
├──┼─────────┼────┼───────┼────────────────┤
│3   │門號0000000000號  │1 片    │非被告吉玲瑤所│門號申用人為梁民金（見63號本院卷│
│    │SIM 卡            │        │有            │第115 頁）                      │
├──┼─────────┼────┼───────┼────────────────┤
│4   │門號0000000000號  │1 片    │非被告王國軒所│門號申用人為王佩如（見928 號他卷│
│    │SIM 卡            │        │有            │(二)第239 頁、63號本院卷第113 頁）│
├──┼─────────┼────┼───────┼────────────────┤
│5   │門號0000000000號  │1 片    │非被告黃世豪所│門號申用人為李美菁（見6475號偵卷│
│    │SIM 卡            │        │有            │第199 頁）                      │
└──┴─────────┴────┴───────┴────────────────┘